---
title: "Evolución del Rendimiento de los Jugadores de la NBA (2014-2024)"
output: pdf_document
date: "2025-03-02"
lang: ES
---

```{r setup, include=FALSE}
knitr::opts_chunk$set(echo = TRUE)
library(tidyverse)
library(ggplot2)
library(readxl)
library(knitr)
library(gt)
library(patchwork)
#tinytex::install_tinytex(force = TRUE)
Data_Frame_NBA <-read_excel("D:\\NBA G1-G10.xlsx","BBDD")
```

## Datos Mas Importantes

```{r echo=FALSE,message= FALSE, warning=FALSE,fig.width=8}
#Faltrado Por temporada, unicamente desde 2014 hasta 2024
Datos_MVP_2014 <- Data_Frame_NBA %>%
  filter(Season == "2014-15" & Player == "Kevin Durant")%>%
  select(Season,Player,Age,Team,PTS,AST,"REB%",BLK,STL,TOV,"3PM","FG%","3P%","3PA")

Datos_MVP_2015 <- Data_Frame_NBA %>%
  filter(Season == "2015-16" & Player == "Stephen Curry")%>%
  select(Season,Player,Age,Team,PTS,AST,"REB%",BLK,STL,TOV,"3PM","FG%","3P%","3PA")

Datos_MVP_2016 <- Data_Frame_NBA %>%
  filter(Season == "2016-17" & Player == "Stephen Curry")%>%
  select(Season,Player,Age,Team,PTS,AST,"REB%",BLK,STL,TOV,"3PM","FG%","3P%","3PA")

Datos_MVP_2017 <- Data_Frame_NBA %>%
  filter(Season == "2017-18" & Player == "Russell Westbrook")%>%
  select(Season,Player,Age,Team,PTS,AST,"REB%",BLK,STL,TOV,"3PM","FG%","3P%","3PA") 

Datos_MVP_2018 <- Data_Frame_NBA %>%
  filter(Season == "2018-19" & Player == "James Harden") %>%
  select(Season,Player,Age,Team,PTS,AST,"REB%",BLK,STL,TOV,"3PM","FG%","3P%","3PA") 

Datos_MVP_2019 <- Data_Frame_NBA %>%
  filter(Season == "2019-20" & Player == "Giannis Antetokounmpo")%>%
  select(Season,Player,Age,Team,PTS,AST,"REB%",BLK,STL,TOV,"3PM","FG%","3P%","3PA")
         
Datos_MVP_2020 <- Data_Frame_NBA %>%
  filter(Season == "2020-21" & Player == "Giannis Antetokounmpo") %>%
  select(Season,Player,Age,Team,PTS,AST,"REB%",BLK,STL,TOV,"3PM","FG%","3P%","3PA")

Datos_MVP_2021 <- Data_Frame_NBA %>%
  filter(Season == "2021-22" & Player == "Nikola Jokic")%>%
  select(Season,Player,Age,Team,PTS,AST,"REB%",BLK,STL,TOV,"3PM","FG%","3P%","3PA")

Datos_MVP_2022 <- Data_Frame_NBA %>%
  filter(Season == "2022-23" & Player == "Nikola Jokic")%>%
  select(Season,Player,Age,Team,PTS,AST,"REB%",BLK,STL,TOV,"3PM","FG%","3P%","3PA")

Datos_MVP_2023 <- Data_Frame_NBA %>%
  filter(Season == "2023-24" & Player == "Joel Embiid")%>%
  select(Season,Player,Age,Team,PTS,AST,"REB%",BLK,STL,TOV,"3PM","FG%","3P%","3PA")
         
Datos_MVPs_2014_2023 <- bind_rows(Datos_MVP_2014,
                                 Datos_MVP_2015,
                                 Datos_MVP_2016,
                                 Datos_MVP_2017,
                                 Datos_MVP_2018,
                                 Datos_MVP_2019,
                                 Datos_MVP_2020,
                                 Datos_MVP_2021,
                                 Datos_MVP_2022,
                                 Datos_MVP_2023
                                 )
# Mostrar la tabla
kable(Datos_MVPs_2014_2023, caption = "Tabla comparativa general por equipo", digits = 1)
```

## Estadisticas Ofencivas

En este apartado analisaremos las estadisticas ofensivas de cada jugador ganador del premio MVP (Most Value Player) y asi analizar quien es el mejor jugador ofencivo de los ultimos 10 años, tomaremos como definicion de mejor jugador ofencivo al jugador con mas sobresaliencias en este aspecto a estudiar. Tomaremos como criterios para el cálculo variables como:

1) Asistencias.

2) Puntos anotados.

3) Tiros de 2 anotados.

4) Tiros de 3 anotados.

5) Porcentajes de Tiros.

6) Porcentajes de Tiros libres.

Estos a utilizar para estudiar cual es el mejor jugador ofencivo y los mejores 2 mejores jugadores en cada apartado, La forma a comparar estos datos sera mediante los gráficos de barras ya que estos nos ayuda a la visualizacion y comparacion de las cantidades.

ASISTENCIAS: Para este apartado analizaremos mediante el gráfico antes mencionado las asistencias, pero que son las asistencias: en el basquetball las asitensias son el pase previo a una anotación que re aliza un jugador. Sabiendo esto estudiaremos cunatas asistencias hizo cada MVP y obvervaremos quien es el mejor asistidor entre los mejores jugadores de los últimos 10 años

```{r echo=FALSE, fig.width=10,fig.height=6}
Datos_MVP_2014 <- Data_Frame_NBA %>%
  filter(Season == "2014-15" & Player == "Kevin Durant")%>%
  select(Season,Player,Age,Team,PTS,AST,"REB%",BLK,STL,TOV,"3PM","FG%","3P%","3PA")

Datos_MVP_2015 <- Data_Frame_NBA %>%
  filter(Season == "2015-16" & Player == "Stephen Curry")%>%
  select(Season,Player,Age,Team,PTS,AST,"REB%",BLK,STL,TOV,"3PM","FG%","3P%","3PA")

Datos_MVP_2016 <- Data_Frame_NBA %>%
  filter(Season == "2016-17" & Player == "Stephen Curry")%>%
  select(Season,Player,Age,Team,PTS,AST,"REB%",BLK,STL,TOV,"3PM","FG%","3P%","3PA")

Datos_MVP_2017 <- Data_Frame_NBA %>%
  filter(Season == "2017-18" & Player == "Russell Westbrook")%>%
  select(Season,Player,Age,Team,PTS,AST,"REB%",BLK,STL,TOV,"3PM","FG%","3P%","3PA") 

Datos_MVP_2018 <- Data_Frame_NBA %>%
  filter(Season == "2018-19" & Player == "James Harden")%>%
  select(Season,Player,Age,Team,PTS,AST,"REB%",BLK,STL,TOV,"3PM","FG%","3P%","3PA")

Datos_MVP_2019 <- Data_Frame_NBA %>%
  filter(Season == "2019-20" & Player == "Giannis Antetokounmpo")%>%
  select(Season,Player,Age,Team,PTS,AST,"REB%",BLK,STL,TOV,"3PM","FG%","3P%","3PA")
         
Datos_MVP_2020 <- Data_Frame_NBA %>%
  filter(Season == "2020-21" & Player == "Giannis Antetokounmpo") %>%
  select(Season,Player,Age,Team,PTS,AST,"REB%",BLK,STL,TOV,"3PM","FG%","3P%","3PA")

Datos_MVP_2021 <- Data_Frame_NBA %>%
  filter(Season == "2021-22" & Player == "Nikola Jokic")%>%
  select(Season,Player,Age,Team,PTS,AST,"REB%",BLK,STL,TOV,"3PM","FG%","3P%","3PA")

Datos_MVP_2022 <- Data_Frame_NBA %>%
  filter(Season == "2022-23" & Player == "Nikola Jokic")%>%
  select(Season,Player,Age,Team,PTS,AST,"REB%",BLK,STL,TOV,"3PM","FG%","3P%","3PA")

Datos_MVP_2023 <- Data_Frame_NBA %>%
  filter(Season == "2023-24" & Player == "Joel Embiid")%>%
  select(Season,Player,Age,Team,PTS,AST,"REB%",BLK,STL,TOV,"3PM","FG%","3P%","3PA")
         
Datos_MVPs_2014_2023 <- bind_rows(Datos_MVP_2014,
                                 Datos_MVP_2015,
                                 Datos_MVP_2016,
                                 Datos_MVP_2017,
                                 Datos_MVP_2018,
                                 Datos_MVP_2019,
                                 Datos_MVP_2020,
                                 Datos_MVP_2021,
                                 Datos_MVP_2022,
                                 Datos_MVP_2023
                                 )
                                 
Graficos_1 <- Datos_MVPs_2014_2023%>%
  select(AST,Player,Season)%>%
  ggplot(aes(x=Season, y=AST, fill = Player))+
  geom_bar(stat = "identity")+
  geom_text(aes(label = AST), vjust = -0.2, colour = "black") +
   scale_fill_manual(values = c("Kevin Durant"="#DAF7A6",
                                "Stephen Curry"="#FFC300",
                                "Stephen Curry"="#FFC300",
                                "Russell Westbrook"="#FF5733",
                                "James Harden" = "#360d2a",
                                "Giannis Antetokounmpo"="#C70039",
                                "Giannis Antetokounmpo"="#C70039",
                                "Nikola Jokic"="#900C3F",
                                "Nikola Jokic"="#900C3F",
                                "Joel Embiid"="#581845",
                                "Nikola Jokic"="#900C3F"
                                ))+
  theme_bw()+
  guides(fill = guide_legend(title = "Jugadores"))+
  labs(title = "Cantidad de Asistencias de los MVP's 2014-2024")
Graficos_1
```

Podemos observar en la grafica que los jugadores con mas asistencias son:

1) Rusell Westbrook (2017-18). 2) Nikola Jokic (2022-23).

Estos son los MVP's on mas asistencias en los ultimos 10 años.
