---
title: "Análisis de Características Ofensivas y Defensivas de los ganadores del MVP de la NBA (2014-2023)"
output: pdf_document
date: "`r Sys.Date()`"
lang: ES
---

```{r setup, include=FALSE}
knitr::opts_chunk$set(echo = TRUE)
library(tidyverse)
library(ggplot2)
library(readxl)
library(knitr)
library(gt)
library(patchwork)
#tinytex::install_tinytex(force = TRUE)
Data_Frame_NBA <-read_excel("D:\\NBA G1-G10.xlsx","BBDD")
```

## 1. PRESENTACIÓN DE LOS JUGADORES GANADORES DEL MVP EN LOS ULTIMOS 10 AÑOS

Aquí presentamos los jugadores que ganaron el tan codiciado premio a el jugador más valioso de la temporada, podemos ve tanto su edad como la temporada en la que ganaron este titulo y el equipo para el que jugaban, con estos jugadores vamo a re alizar nuestro trabajo de investigación, el cual es encontrarcual es el mejor jugador en las sigientes caracteristicas:

1\. Mejor jugador ofensivo.

2\. Mejor jugador defensivo.

A travez de los gráficos y cálculos de terminaremos quien es el mejor jugader en las características antes mencionadas y justificaré porque son los mejores en esa categoría

```{r echo=FALSE,message= FALSE, warning=FALSE,fig.width=10, fig.height= 5,fig.align = "center"}
#Filtrado Por temporada, unicamente desde 2014 hasta 2024
Datos_MVP_2014 <- Data_Frame_NBA %>%
  filter(Season == "2014-15" & Player == "Stephen Curry")%>%#Aqui estoy filtrando a un jugador que esta en esa temporada
  select(Season,Player,Age,Team,Position)
#Continuamos vasado en la misma estructura, pero cambiando al jugador y la temporada  

Datos_MVP_2015 <- Data_Frame_NBA %>%
  filter(Season == "2015-16" & Player == "Stephen Curry")%>% 
  select(Season,Player,Age,Team,Position) 

Datos_MVP_2016 <- Data_Frame_NBA %>%
  filter(Season == "2016-17" & Player == "Russell Westbrook")%>%#
  select(Season,Player,Age,Team,Position)

Datos_MVP_2017 <- Data_Frame_NBA %>%
  filter(Season == "2017-18" & Player == "James Harden")%>%
  select(Season,Player,Age,Team,Position) 

Datos_MVP_2018 <- Data_Frame_NBA %>%
  filter(Season == "2018-19" & Player == "Giannis Antetokounmpo") %>%
  select(Season,Player,Age,Team,Position) 

Datos_MVP_2019 <- Data_Frame_NBA %>%
  filter(Season == "2019-20" & Player == "Giannis Antetokounmpo")%>%
  select(Season,Player,Age,Team,Position)
         
Datos_MVP_2020 <- Data_Frame_NBA %>%
  filter(Season == "2020-21" & Player == "Nikola Jokic") %>%
  select(Season,Player,Age,Team,Position)

Datos_MVP_2021 <- Data_Frame_NBA %>%
  filter(Season == "2021-22" & Player == "Nikola Jokic")%>%
  select(Season,Player,Age,Team,Position)

Datos_MVP_2022 <- Data_Frame_NBA %>%
  filter(Season == "2022-23" & Player == "Joel Embiid")%>%
  select(Season,Player,Age,Team,Position)

Datos_MVP_2023 <- Data_Frame_NBA %>%
  filter(Season == "2023-24" & Player == "Nikola Jokic")%>%
  select(Season,Player,Age,Team,Position)

#Agrupacion de variables
#bind_rows(): es una fincion en la que puedo agrupar distintos objetos, en este caso las variables que tengo de finidas para cada jugador
Datos_MVPs_2014_2023 <- bind_rows(Datos_MVP_2014,
                                 Datos_MVP_2015,
                                 Datos_MVP_2016,
                                 Datos_MVP_2017,
                                 Datos_MVP_2018,
                                 Datos_MVP_2019,
                                 Datos_MVP_2020,
                                 Datos_MVP_2021,
                                 Datos_MVP_2022,
                                 Datos_MVP_2023
                                 )
# Mostrar la tabla
kable(Datos_MVPs_2014_2023, caption = "MVP's de los Úlrimos 10 años", digits = 1)
```

## 2. ESTADÍSTICAS OFENSIVAS

En este apartado analisaremos las estadisticas ofensivas de cada jugador ganador del premio MVP (Most Value Player) y asi analizar quien es el mejor jugador ofencivo de los ultimos 9 años, tomaremos como definicion de mejor jugador ofencivo al jugador con mas sobresaliencias en este aspecto a estudiar. Tomaremos como criterios para el cálculo variables como:

1\. Asistencias.

2.Puntos Anotados.

3.Tiros de 3 Anotados.

4.Porcentajes de Tiros de 3.

5.Tiros libres Anotados.

6.Porcentaje de Tiros Libre.

7.Porcentaje de Tiro.

Estos se utilizará para estudiar cuales son los mejores 2 mejores jugadores de cada apartado. La forma a comparar estos datos será mediante los gráficos de barras ya que estos nos ayuda a la visualizacion y comparacion de las cantidades.

**2.1. ASISTENCIAS**

Para este apartado analizaremos mediante el gráfico antes mencionado las asistencias, pero que son las asistencias: en el basquetball las asitensias son el pase previo a una anotación que re aliza un jugador. Sabiendo esto estudiaremos cunatas asistencias hizo cada MVP y obvervaremos quien es el mejor asistidor entre los mejores jugadores de los últimos 10 años.

```{r echo=FALSE, fig.align="center", fig.height=6, fig.width=10}
#Filtrado Por temporada, unicamente desde 2014 hasta 2024
Datos_MVP_2014 <- Data_Frame_NBA %>%
  filter(Season == "2014-15" & Player == "Stephen Curry")
#Continuamos vasado en la misma estructura, pero cambiando al jugador y la temporada  

Datos_MVP_2015 <- Data_Frame_NBA %>%
  filter(Season == "2015-16" & Player == "Stephen Curry")

Datos_MVP_2016 <- Data_Frame_NBA %>%
  filter(Season == "2016-17" & Player == "Russell Westbrook")

Datos_MVP_2017 <- Data_Frame_NBA %>%
  filter(Season == "2017-18" & Player == "James Harden")

Datos_MVP_2018 <- Data_Frame_NBA %>%
  filter(Season == "2018-19" & Player == "Giannis Antetokounmpo")

Datos_MVP_2019 <- Data_Frame_NBA %>%
  filter(Season == "2019-20" & Player == "Giannis Antetokounmpo")
         
Datos_MVP_2020 <- Data_Frame_NBA %>%
  filter(Season == "2020-21" & Player == "Nikola Jokic")

Datos_MVP_2021 <- Data_Frame_NBA %>%
  filter(Season == "2021-22" & Player == "Nikola Jokic")%>%
  select(AST,Season,Player,Age,Team,Position)

Datos_MVP_2022 <- Data_Frame_NBA %>%
  filter(Season == "2022-23" & Player == "Joel Embiid")%>%
  select(AST,Season,Player,Age,Team,Position)

Datos_MVP_2023 <- Data_Frame_NBA %>%
  filter(Season == "2023-24" & Player == "Nikola Jokic")

#Agrupacion de variables
#bind_rows(): es una fincion en la que puedo agrupar distintos objetos, en este caso las variables que tengo de finidas para cada jugador
Datos_MVPs_2014_2023 <- bind_rows(Datos_MVP_2014,
                                 Datos_MVP_2015,
                                 Datos_MVP_2016,
                                 Datos_MVP_2017,
                                 Datos_MVP_2018,
                                 Datos_MVP_2019,
                                 Datos_MVP_2020,
                                 Datos_MVP_2021,
                                 Datos_MVP_2022,
                                 Datos_MVP_2023
                                 )

#REALIZANDO EL GRAFICO PARA LA COMPARACIÓN DE LOS DATOS                                 
Graficos_1 <- Datos_MVPs_2014_2023%>%
  select(AST,Player,Season)%>%
  ggplot(aes(x=Season, y=AST, fill = Player))+
  geom_bar(stat = "identity")+#GRafico de BARRAS
  geom_text(aes(label = AST), vjust = -0.2, colour = "black")+ #Agregamos la cantidad de asistencios que tuvo un jugador
#Estilizancion de la grafica
   scale_fill_manual(values = c(
                                "Stephen Curry"="#FFC300",
                                "Stephen Curry"="#FFC300",
                                "Russell Westbrook"="#FF5733",
                                "James Harden" = "#360d2a",
                                "Giannis Antetokounmpo"="#C70039",
                                "Giannis Antetokounmpo"="#C70039",
                                "Nikola Jokic"="#900C3F",
                                "Nikola Jokic"="#900C3F",
                                "Joel Embiid"="#581845",
                                "Nikola Jokic"="#900C3F"
                                ))+
  theme_bw()+
  guides(fill = guide_legend(title = "Jugadores"))+
  labs(title = "Cantidad de Asistencias hechas por los MVP's 2014-2024")
Graficos_1 # Mostrando el Grafico

Datos_estadisticos <- Datos_MVPs_2014_2023%>%
  select(AST,Player,Season)%>%
  summarize(
    Variable = "Asistencias",
    AST_Promedios = mean(AST, na.rm = TRUE),
    Desviacion_Estandar = sd(AST, na.rm = TRUE),
    AST_Min = min(AST, na.rm = TRUE),
    AST_Max = max(AST, na.rm = TRUE),
  )
kable(Datos_estadisticos, caption= "TABLA DE ESTADISTICAS DE LAS ASISTENCIAS",digit = 1)
```

**Interpretación de la Gráfica**

Podemos observar en la grafica que los jugadores con mas asistencias son:

1.  Rusell Westbrook (2017-18).

2.  Nikola Jokic (2023-24).

Estos son los mejores asistidores entre los MVP's de los ultimos 10 años.

**Interpretación de la Tabla**

PROMEDIO: El promedio de las asistencias de los ganadores del MVP de los últimos 10 años es de 555.9 por temporada.

DESVIACIÓN ESTANDAR: La desviación estandar es de 168,1, lo cual quiere decir que los datos varian mucho y su media no es significativa ya que hay valores muy cambiantes.

MAXIMO: El mayor asistidor es Rusell Westbrook con 820 asistensias en una temporada.

MINIMO: El menor asistidor es Joel Embiid con 274 asistencias en una temporada.

**2.2. PUNTOS**

En este apartado compararemos la cantidad de puntos que hicieron en el año que ganaron el MVP, pero sabemos que son los puntos en el Basquetball, los puntos son aquellos que un jugador realiza para ganar un partido, el equipo con mayor número de puntos al final de un partido es el ganador, sabiendo esto las compararemos con un grafico de barras así observando cuales son las cantidades de los mismos para cada jugador.

```{r echo=FALSE, fig.align="center", fig.height=6, fig.width=10}
#Filtrado Por temporada, unicamente desde 2014 hasta 2024
Datos_MVP_2014 <- Data_Frame_NBA %>%
  filter(Season == "2014-15" & Player == "Stephen Curry") 

Datos_MVP_2015 <- Data_Frame_NBA %>%
  filter(Season == "2015-16" & Player == "Stephen Curry")

Datos_MVP_2016 <- Data_Frame_NBA %>%
  filter(Season == "2016-17" & Player == "Russell Westbrook")

Datos_MVP_2017 <- Data_Frame_NBA %>%
  filter(Season == "2017-18" & Player == "James Harden")

Datos_MVP_2018 <- Data_Frame_NBA %>%
  filter(Season == "2018-19" & Player == "Giannis Antetokounmpo")

Datos_MVP_2019 <- Data_Frame_NBA %>%
  filter(Season == "2019-20" & Player == "Giannis Antetokounmpo")
         
Datos_MVP_2020 <- Data_Frame_NBA %>%
  filter(Season == "2020-21" & Player == "Nikola Jokic")

Datos_MVP_2021 <- Data_Frame_NBA %>%
  filter(Season == "2021-22" & Player == "Nikola Jokic")

Datos_MVP_2022 <- Data_Frame_NBA %>%
  filter(Season == "2022-23" & Player == "Joel Embiid")

Datos_MVP_2023 <- Data_Frame_NBA %>%
  filter(Season == "2023-24" & Player == "Nikola Jokic")

#Agrupacion de variables
#bind_rows(): es una fincion en la que puedo agrupar distintos objetos, en este caso las variables que tengo de finidas para cada jugador
Datos_MVPs_2014_2023 <- bind_rows(Datos_MVP_2014,
                                 Datos_MVP_2015,
                                 Datos_MVP_2016,
                                 Datos_MVP_2017,
                                 Datos_MVP_2018,
                                 Datos_MVP_2019,
                                 Datos_MVP_2020,
                                 Datos_MVP_2021,
                                 Datos_MVP_2022,
                                 Datos_MVP_2023
                                 )

#REALIZANDO EL GRAFICO PARA LA COMPARACIÓN DE LOS DATOS                                 
Graficos_1 <- Datos_MVPs_2014_2023%>%
  select(PTS,Player,Season)%>%
  ggplot(aes(x=Season, y=PTS, fill = Player))+
  geom_bar(stat = "identity")+#GRafico de BARRAS
  geom_text(aes(label = PTS), vjust = -0.2, colour = "black")+ #Agregamos la cantidad de asistencios que tuvo un jugador
#Estilizancion de la grafica
   scale_fill_manual(values = c(
                                "Stephen Curry"="#FFC300",
                                "Stephen Curry"="#FFC300",
                                "Russell Westbrook"="#FF5733",
                                "James Harden" = "#360d2a",
                                "Giannis Antetokounmpo"="#C70039",
                                "Giannis Antetokounmpo"="#C70039",
                                "Nikola Jokic"="#900C3F",
                                "Nikola Jokic"="#900C3F",
                                "Joel Embiid"="#581845",
                                "Nikola Jokic"="#900C3F"
                                ))+
  theme_bw()+
  guides(fill = guide_legend(title = "Jugadores"))+
  labs(title = "Cantidad de Puntos Anotados por los MVP's 2014-2024")
Graficos_1 # Mostrando el Grafico

Datos_estadisticos <- Datos_MVPs_2014_2023%>%
  select(PTS,Player,Season)%>%
  summarize(
    Variable = "Puntos",
    PTS_Promedios = mean(PTS, na.rm = TRUE),
    Desviacion_Estandar = sd(PTS, na.rm = TRUE),
    PTS_Min = min(PTS, na.rm = TRUE),
    PTS_Max = max(PTS, na.rm = TRUE),
  )
kable(Datos_estadisticos, caption= "TABLA DE ESTADISTICAS DE LOS PUNTOS",digit = 1)
```

**Interpretación de la Gráfica**

Los 2 jugadores con mas puntos anotados en la temporada que ganaron el MVP son:

1.  Russell Westbrook (2016-17)

2.  Stephen Curry (2015-16)

Estos son los mayores anotadores entre los MVP's de los últimos 10 años

**Interpretaicón de la Tabla**

PROMEDIO: El promedio de puntos de los jugadores ganadores del MVP es de 1852.7 puntos

DESVIACIÓN ESTANDAR: La desviación estandar de los puntos anotados es de 571,1 puntos, lo cual nos dice que los datos son muy variable.

MAXIMO: El mayor anotador es con 2818 puntos Russell Westbrook (2016-17).

MINIMO: El menor anotador es con 686 puntos Giannis Antetokounmpo (2019-20).

**2.3. TIROS DE 3**

Los tiros de 3 son aquellos puntos que son lanzados de una distancia mayor a 6,7 metros con respecto a aro, estos puntos valen mas por su distancia, a continuación observaremos quienes son los mejores 2 anotadores de 3 entre los los MVP's, para ello usaremos graficos de barras para compararlo con los demás.

```{r echo=FALSE, fig.align="center", fig.height=6, fig.width=10}
#Filtrado Por temporada, unicamente desde 2014 hasta 2024
Datos_MVP_2014 <- Data_Frame_NBA %>%
  filter(Season == "2014-15" & Player == "Stephen Curry")  

Datos_MVP_2015 <- Data_Frame_NBA %>%
  filter(Season == "2015-16" & Player == "Stephen Curry")

Datos_MVP_2016 <- Data_Frame_NBA %>%
  filter(Season == "2016-17" & Player == "Russell Westbrook")

Datos_MVP_2017 <- Data_Frame_NBA %>%
  filter(Season == "2017-18" & Player == "James Harden")

Datos_MVP_2018 <- Data_Frame_NBA %>%
  filter(Season == "2018-19" & Player == "Giannis Antetokounmpo")

Datos_MVP_2019 <- Data_Frame_NBA %>%
  filter(Season == "2019-20" & Player == "Giannis Antetokounmpo")
         
Datos_MVP_2020 <- Data_Frame_NBA %>%
  filter(Season == "2020-21" & Player == "Nikola Jokic")

Datos_MVP_2021 <- Data_Frame_NBA %>%
  filter(Season == "2021-22" & Player == "Nikola Jokic")

Datos_MVP_2022 <- Data_Frame_NBA %>%
  filter(Season == "2022-23" & Player == "Joel Embiid")

Datos_MVP_2023 <- Data_Frame_NBA %>%
  filter(Season == "2023-24" & Player == "Nikola Jokic")

#Agrupacion de variables
#bind_rows(): es una fincion en la que puedo agrupar distintos objetos, en este caso las variables que tengo de finidas para cada jugador
Datos_MVPs_2014_2023 <- bind_rows(Datos_MVP_2014,
                                 Datos_MVP_2015,
                                 Datos_MVP_2016,
                                 Datos_MVP_2017,
                                 Datos_MVP_2018,
                                 Datos_MVP_2019,
                                 Datos_MVP_2020,
                                 Datos_MVP_2021,
                                 Datos_MVP_2022,
                                 Datos_MVP_2023
                                 )

#REALIZANDO EL GRAFICO PARA LA COMPARACIÓN DE LOS DATOS                                 
Graficos_1 <- Datos_MVPs_2014_2023%>%
  select(`3PM`,Player,Season)%>%
  ggplot(aes(x=Season, y=`3PM`, fill = Player))+
  geom_bar(stat = "identity")+#GRafico de BARRAS
  geom_text(aes(label = `3PM`), vjust = -0.2, colour = "black")+ #Agregamos la cantidad de asistencios que tuvo un jugador
#Estilizancion de la grafica
   scale_fill_manual(values = c(
                                "Stephen Curry"="#FFC300",
                                "Stephen Curry"="#FFC300",
                                "Russell Westbrook"="#FF5733",
                                "James Harden" = "#360d2a",
                                "Giannis Antetokounmpo"="#C70039",
                                "Giannis Antetokounmpo"="#C70039",
                                "Nikola Jokic"="#900C3F",
                                "Nikola Jokic"="#900C3F",
                                "Joel Embiid"="#581845",
                                "Nikola Jokic"="#900C3F"
                                ))+
  theme_bw()+
  guides(fill = guide_legend(title = "Jugadores"))+
  labs(title = "Cantidad de Tiros de 3 Anotados por los MVP's 2014-2024")
 # Mostrando el Grafico
Graficos_1

Datos_estadisticos <- Datos_MVPs_2014_2023%>%
  select(`3PM`,Player,Season)%>%
  summarize(
    Variable = "Tiros de 3",
    T3_Promedios = mean(`3PM`, na.rm = TRUE),
    Desviacion_Estandar = sd(`3PM`, na.rm = TRUE),
    T3_Min = min(`3PM`, na.rm = TRUE),
    T3_Max = max(`3PM`, na.rm = TRUE),
  )
kable(Datos_estadisticos, caption= "TABLA DE ESTADISTICAS DE LOS TIROS DE 3 ANOTADOS",digit = 1)

```

**Interpretación de la Gráfica**

Los 2 jugadores con mas puntos anotados en la temporada que ganaron el MVP son:

1.  Stephen Curry (2015-16)

2.  Stephen Curry (2014-15)

Estos son los mayores anotadores de 3 puntos entre los MVP's de los últimos 10 años.

**Interpretación de la Tabla**

PROMEDIO: El promedio de 3 puntos de los jugadores ganadores del MVP es de 163,2 puntos

DESVIACIÓN ESTANDAR: La desviación estandar de los puntos anotados de 3 es de 188,8 puntos, lo cual nos dice que los datos son muy variable.

MAXIMO: El mayor anotador es con 402 puntos Stephen Curry(2015-16).

MINIMO: El menor anotador es con 52 puntos Giannis Antetokounmpo (2018-19).

**2.4. PORCENTAJE DE TIROS DE 3**

Esta variable estudia cual es la efectividad de los tiro de 3 de los MVP's, paara el estudio de la misma variable usaremos como venimos haciendo, un gráfico de barras para observar las diferentes cantidades que representan.

```{r echo=FALSE, fig.height=6, fig.width=10,fig.align = "center"}
#Filtrado Por temporada, unicamente desde 2014 hasta 2024
Datos_MVP_2014 <- Data_Frame_NBA %>%
  filter(Season == "2014-15" & Player == "Stephen Curry") 

Datos_MVP_2015 <- Data_Frame_NBA %>%
  filter(Season == "2015-16" & Player == "Stephen Curry")

Datos_MVP_2016 <- Data_Frame_NBA %>%
  filter(Season == "2016-17" & Player == "Russell Westbrook")

Datos_MVP_2017 <- Data_Frame_NBA %>%
  filter(Season == "2017-18" & Player == "James Harden")

Datos_MVP_2018 <- Data_Frame_NBA %>%
  filter(Season == "2018-19" & Player == "Giannis Antetokounmpo")

Datos_MVP_2019 <- Data_Frame_NBA %>%
  filter(Season == "2019-20" & Player == "Giannis Antetokounmpo")
         
Datos_MVP_2020 <- Data_Frame_NBA %>%
  filter(Season == "2020-21" & Player == "Nikola Jokic")

Datos_MVP_2021 <- Data_Frame_NBA %>%
  filter(Season == "2021-22" & Player == "Nikola Jokic")

Datos_MVP_2022 <- Data_Frame_NBA %>%
  filter(Season == "2022-23" & Player == "Joel Embiid")

Datos_MVP_2023 <- Data_Frame_NBA %>%
  filter(Season == "2023-24" & Player == "Nikola Jokic")

#Agrupacion de variables
#bind_rows(): es una fincion en la que puedo agrupar distintos objetos, en este caso las variables que tengo de finidas para cada jugador
Datos_MVPs_2014_2023 <- bind_rows(Datos_MVP_2014,
                                 Datos_MVP_2015,
                                 Datos_MVP_2016,
                                 Datos_MVP_2017,
                                 Datos_MVP_2018,
                                 Datos_MVP_2019,
                                 Datos_MVP_2020,
                                 Datos_MVP_2021,
                                 Datos_MVP_2022,
                                 Datos_MVP_2023
                                 )

#REALIZANDO EL GRAFICO PARA LA COMPARACIÓN DE LOS DATOS                                 
Graficos_1 <- Datos_MVPs_2014_2023%>%
  select(`3P%`,Player,Season)%>%
  ggplot(aes(x=Season, y=`3P%`, fill = Player))+
  geom_bar(stat = "identity")+#GRafico de BARRAS
  geom_text(aes(label = `3P%`), vjust = -0.2, colour = "black")+ #Agregamos la cantidad de asistencios que tuvo un jugador
#Estilizancion de la grafica
   scale_fill_manual(values = c(
                                "Stephen Curry"="#FFC300",
                                "Stephen Curry"="#FFC300",
                                "Russell Westbrook"="#FF5733",
                                "James Harden" = "#360d2a",
                                "Giannis Antetokounmpo"="#C70039",
                                "Giannis Antetokounmpo"="#C70039",
                                "Nikola Jokic"="#900C3F",
                                "Nikola Jokic"="#900C3F",
                                "Joel Embiid"="#581845",
                                "Nikola Jokic"="#900C3F"
                                ))+
  theme_bw()+
  guides(fill = guide_legend(title = "Jugadores"))+
  labs(title = "Efectividad de Tiros de 3 de los MVP's 2014-2024")
Graficos_1 # Mostrando el Grafico

Datos_estadisticos <- Datos_MVPs_2014_2023%>%
  select(`3P%`,Player,Season)%>%
  summarize(
    Variable = "Tiros de 3",
    T3_Promedios = mean(`3P%`, na.rm = TRUE),
    Desviacion_Estandar = sd(`3P%`, na.rm = TRUE),
    T3_Min = min(`3P%`, na.rm = TRUE),
    T3_Max = max(`3P%`, na.rm = TRUE),
  )
kable(Datos_estadisticos, caption= "TABLA DE ESTADISTICAS DE LOS TIROS DE 3 ANOTADOS",digit = 1)
```

**Interpretación de la Gráfica**

Los 2 jugadores con mas puntos anotados en la temporada que ganaron el MVP son:

1.  Stephen Curry (2015-16)

2.  Stephen Curry (2016-17)

Este es los mayor anotador de 3 puntos entre los MVP's de los últimos 10 años.

**Interpretación de la Tabla**

PROMEDIO: El promedio de la efectividad en los tires de 3 de los jugadores ganadores del MVP es de 35,8% puntos

DESVIACIÓN ESTANDAR: La desviación estandar de la efectividad de los puntos anotados de 3 es de 6 puntos, lo cual nos dice que los datos no son muy variable.

MAXIMO: El mayor anotador es con 45,4% puntos Stephen Curry(2015-16).

MINIMO: El menor anotador es con 25,6% puntos Giannis Antetokounmpo (2018-19).

**2.5. TIROS LIBRE**

Son los puntos que se anotan al momento de pitar una falta afavor en area rival, este tiro se realiza a 4,57 metros del aro aproximadamente. Usaremos para la interpretación un gráfico de barras

```{r echo=FALSE, fig.height=6, fig.width=10,fig.align = "center"}
#Filtrado Por temporada, unicamente desde 2014 hasta 2024
Datos_MVP_2014 <- Data_Frame_NBA %>%
  filter(Season == "2014-15" & Player == "Stephen Curry") 

Datos_MVP_2015 <- Data_Frame_NBA %>%
  filter(Season == "2015-16" & Player == "Stephen Curry")

Datos_MVP_2016 <- Data_Frame_NBA %>%
  filter(Season == "2016-17" & Player == "Russell Westbrook")

Datos_MVP_2017 <- Data_Frame_NBA %>%
  filter(Season == "2017-18" & Player == "James Harden")

Datos_MVP_2018 <- Data_Frame_NBA %>%
  filter(Season == "2018-19" & Player == "Giannis Antetokounmpo")

Datos_MVP_2019 <- Data_Frame_NBA %>%
  filter(Season == "2019-20" & Player == "Giannis Antetokounmpo")
         
Datos_MVP_2020 <- Data_Frame_NBA %>%
  filter(Season == "2020-21" & Player == "Nikola Jokic")

Datos_MVP_2021 <- Data_Frame_NBA %>%
  filter(Season == "2021-22" & Player == "Nikola Jokic")

Datos_MVP_2022 <- Data_Frame_NBA %>%
  filter(Season == "2022-23" & Player == "Joel Embiid")

Datos_MVP_2023 <- Data_Frame_NBA %>%
  filter(Season == "2023-24" & Player == "Nikola Jokic")

#Agrupacion de variables
#bind_rows(): es una fincion en la que puedo agrupar distintos objetos, en este caso las variables que tengo de finidas para cada jugador
Datos_MVPs_2014_2023 <- bind_rows(Datos_MVP_2014,
                                 Datos_MVP_2015,
                                 Datos_MVP_2016,
                                 Datos_MVP_2017,
                                 Datos_MVP_2018,
                                 Datos_MVP_2019,
                                 Datos_MVP_2020,
                                 Datos_MVP_2021,
                                 Datos_MVP_2022,
                                 Datos_MVP_2023
                                 )

#REALIZANDO EL GRAFICO PARA LA COMPARACIÓN DE LOS DATOS                                 
Graficos_1 <- Datos_MVPs_2014_2023%>%
  select(FTA,Player,Season)%>%
  ggplot(aes(x=Season, y=FTA, fill = Player))+
  geom_bar(stat = "identity")+#GRafico de BARRAS
  geom_text(aes(label = FTA), vjust = -0.2, colour = "black")+ #Agregamos la cantidad de asistencios que tuvo un jugador
#Estilizancion de la grafica
   scale_fill_manual(values = c(
                                "Stephen Curry"="#FFC300",
                                "Stephen Curry"="#FFC300",
                                "Russell Westbrook"="#FF5733",
                                "James Harden" = "#360d2a",
                                "Giannis Antetokounmpo"="#C70039",
                                "Giannis Antetokounmpo"="#C70039",
                                "Nikola Jokic"="#900C3F",
                                "Nikola Jokic"="#900C3F",
                                "Joel Embiid"="#581845",
                                "Nikola Jokic"="#900C3F"
                                ))+
  theme_bw()+
  guides(fill = guide_legend(title = "Jugadores"))+
  labs(title = "Cantidad de Tiros Libre Anotados por los MVP's 2014-2024")
Graficos_1 # Mostrando el Grafico

Datos_estadisticos <- Datos_MVPs_2014_2023%>%
  select(FTA,Player,Season)%>%
  summarize(
    Variable = "Tiros Libres",
    FTA_Promedios = mean(FTA, na.rm = TRUE),
    Desviacion_Estandar = sd(FTA, na.rm = TRUE),
    FTA_Min = min(FTA, na.rm = TRUE),
    FTA_Max = max(FTA, na.rm = TRUE),
  )
kable(Datos_estadisticos, caption= "TABLA DE ESTADISTICAS DE LOS TIROS LIBRES ANOTADOS",digit = 1)
```

**Interpretación de la Gráfica**

Los 2 jugadores con mas tiros libres en la temporada que ganaron el MVP son:

1.  Russell Westbrook (2016-18)

2.  Joel Embiid (2022-23)

Estos son los mayores anotadores de tiros libres entre los MVP's de los últimos 10 años.

**Interpretación de la Tabla**

PROMEDIO: El promedio de los tiros libres de los jugadores ganadores del MVP es de 409,2 puntos

DESVIACIÓN ESTANDAR: La desviación estandar de los tiros libres es de 183,4 puntos, lo cual nos dice que los datos son muy variable.

MAXIMO: El mayor anotador es con 840 puntos Russell Westbrook (2016-18).

MINIMO: El menor anotador es con 337 puntos Stephen Curry (2014-15).

**2.6. PORCENTAJE DE TIROS LIBRE**

Es ta variable nos dice la efectividad de un jugador a la hora de anotar un tiro libre, veamos que nos dice el gráfico de barras.

```{r echo=FALSE, fig.height=6, fig.width=10,fig.align = "center"}
#Filtrado Por temporada, unicamente desde 2014 hasta 2024
Datos_MVP_2014 <- Data_Frame_NBA %>%
  filter(Season == "2014-15" & Player == "Stephen Curry") 

Datos_MVP_2015 <- Data_Frame_NBA %>%
  filter(Season == "2015-16" & Player == "Stephen Curry")

Datos_MVP_2016 <- Data_Frame_NBA %>%
  filter(Season == "2016-17" & Player == "Russell Westbrook")

Datos_MVP_2017 <- Data_Frame_NBA %>%
  filter(Season == "2017-18" & Player == "James Harden")

Datos_MVP_2018 <- Data_Frame_NBA %>%
  filter(Season == "2018-19" & Player == "Giannis Antetokounmpo")

Datos_MVP_2019 <- Data_Frame_NBA %>%
  filter(Season == "2019-20" & Player == "Giannis Antetokounmpo")
         
Datos_MVP_2020 <- Data_Frame_NBA %>%
  filter(Season == "2020-21" & Player == "Nikola Jokic")

Datos_MVP_2021 <- Data_Frame_NBA %>%
  filter(Season == "2021-22" & Player == "Nikola Jokic")

Datos_MVP_2022 <- Data_Frame_NBA %>%
  filter(Season == "2022-23" & Player == "Joel Embiid")

Datos_MVP_2023 <- Data_Frame_NBA %>%
  filter(Season == "2023-24" & Player == "Nikola Jokic")

#Agrupacion de variables
#bind_rows(): es una fincion en la que puedo agrupar distintos objetos, en este caso las variables que tengo de finidas para cada jugador
Datos_MVPs_2014_2023 <- bind_rows(Datos_MVP_2014,
                                 Datos_MVP_2015,
                                 Datos_MVP_2016,
                                 Datos_MVP_2017,
                                 Datos_MVP_2018,
                                 Datos_MVP_2019,
                                 Datos_MVP_2020,
                                 Datos_MVP_2021,
                                 Datos_MVP_2022,
                                 Datos_MVP_2023
                                 )

#REALIZANDO EL GRAFICO PARA LA COMPARACIÓN DE LOS DATOS                                 
Graficos_1 <- Datos_MVPs_2014_2023%>%
  select(`FT%`,Player,Season)%>%
  ggplot(aes(x=Season, y=`FT%`, fill = Player))+
  geom_bar(stat = "identity")+#GRafico de BARRAS
  geom_text(aes(label = `FT%`), vjust = -0.2, colour = "black")+ #Agregamos la cantidad de asistencios que tuvo un jugador
#Estilizancion de la grafica
   scale_fill_manual(values = c(
                                "Stephen Curry"="#FFC300",
                                "Stephen Curry"="#FFC300",
                                "Russell Westbrook"="#FF5733",
                                "James Harden" = "#360d2a",
                                "Giannis Antetokounmpo"="#C70039",
                                "Giannis Antetokounmpo"="#C70039",
                                "Nikola Jokic"="#900C3F",
                                "Nikola Jokic"="#900C3F",
                                "Joel Embiid"="#581845",
                                "Nikola Jokic"="#900C3F"
                                ))+
  theme_bw()+
  guides(fill = guide_legend(title = "Jugadores"))+
  labs(title = "Efectividad de Tiros Libre de los MVP's 2014-2024")
Graficos_1 # Mostrando el Grafico

Datos_estadisticos <- Datos_MVPs_2014_2023%>%
  select(`FT%`,Player,Season)%>%
  summarize(
    Variable = "%Tiros Libres",
    FTA_Promedios = mean(`FT%`, na.rm = TRUE),
    Desviacion_Estandar = sd(`FT%`, na.rm = TRUE),
    FT_Min = min(`FT%`, na.rm = TRUE),
    FT_Max = max(`FT%`, na.rm = TRUE),
  )
kable(Datos_estadisticos, caption= "TABLA DE ESTADISTICAS EFECTIVIDAD DE TIROS LIBRES",digit = 1)
```

**Interpretación de la Gráfica**

Los 2 jugadores con mas efectividad de tiros libres anotados en la temporada que ganaron el MVP son:

1.  Stephen Curry (2014-15)

2.  Stephen Curry (2015-16)

Este es los mayor anotador de tiros libre entre los MVP's de los últimos 10 años.

**Interpretación de la Tabla**

PROMEDIO: El promedio de la efectividad en los tiros libre de los jugadores ganadores del MVP es de 82,4%

DESVIACIÓN ESTANDAR: La desviación estandar de la efectividad de los tiros libres anotados de 3 es de 8,5% puntos, lo cual nos dice que los datos no son muy variable.

MAXIMO: El mayor anotador de tiros libres es con 91,4% puntos Stephen Curry(2014-15).

MINIMO: El menor anotador de tiros libres es con 63,3% puntos Giannis Antetokounmpo (2019-20).

**2.7. PORCENTAJE DE TIRO**

Este dato nos proporciona la efectividad que tiene un jugador a la hora de tirar, ya sea de 3, de 2 o un tiro libre. Usaremos el gráfico de barras para visualizar los datos.

```{r echo=FALSE, fig.height=6, fig.width=10,fig.align = "center"}
#Filtrado Por temporada, unicamente desde 2014 hasta 2024
Datos_MVP_2014 <- Data_Frame_NBA %>%
  filter(Season == "2014-15" & Player == "Stephen Curry")

Datos_MVP_2015 <- Data_Frame_NBA %>%
  filter(Season == "2015-16" & Player == "Stephen Curry")

Datos_MVP_2016 <- Data_Frame_NBA %>%
  filter(Season == "2016-17" & Player == "Russell Westbrook")

Datos_MVP_2017 <- Data_Frame_NBA %>%
  filter(Season == "2017-18" & Player == "James Harden")

Datos_MVP_2018 <- Data_Frame_NBA %>%
  filter(Season == "2018-19" & Player == "Giannis Antetokounmpo")

Datos_MVP_2019 <- Data_Frame_NBA %>%
  filter(Season == "2019-20" & Player == "Giannis Antetokounmpo")
         
Datos_MVP_2020 <- Data_Frame_NBA %>%
  filter(Season == "2020-21" & Player == "Nikola Jokic")

Datos_MVP_2021 <- Data_Frame_NBA %>%
  filter(Season == "2021-22" & Player == "Nikola Jokic")

Datos_MVP_2022 <- Data_Frame_NBA %>%
  filter(Season == "2022-23" & Player == "Joel Embiid")

Datos_MVP_2023 <- Data_Frame_NBA %>%
  filter(Season == "2023-24" & Player == "Nikola Jokic")

#Agrupacion de variables
#bind_rows(): es una fincion en la que puedo agrupar distintos objetos, en este caso las variables que tengo de finidas para cada jugador
Datos_MVPs_2014_2023 <- bind_rows(Datos_MVP_2014,
                                 Datos_MVP_2015,
                                 Datos_MVP_2016,
                                 Datos_MVP_2017,
                                 Datos_MVP_2018,
                                 Datos_MVP_2019,
                                 Datos_MVP_2020,
                                 Datos_MVP_2021,
                                 Datos_MVP_2022,
                                 Datos_MVP_2023
                                 )

#REALIZANDO EL GRAFICO PARA LA COMPARACIÓN DE LOS DATOS                                 
Graficos_1 <- Datos_MVPs_2014_2023%>%
  select(`FG%`,Player,Season)%>%
  ggplot(aes(x=Season, y=`FG%`, fill = Player))+
  geom_bar(stat = "identity")+#GRafico de BARRAS
  geom_text(aes(label = `FG%`), vjust = -0.2, colour = "black")+ #Agregamos la cantidad de asistencios que tuvo un jugador
#Estilizancion de la grafica
   scale_fill_manual(values = c(
                                "Stephen Curry"="#FFC300",
                                "Stephen Curry"="#FFC300",
                                "Russell Westbrook"="#FF5733",
                                "James Harden" = "#360d2a",
                                "Giannis Antetokounmpo"="#C70039",
                                "Giannis Antetokounmpo"="#C70039",
                                "Nikola Jokic"="#900C3F",
                                "Nikola Jokic"="#900C3F",
                                "Joel Embiid"="#581845",
                                "Nikola Jokic"="#900C3F"
                                ))+
  theme_bw()+
  guides(fill = guide_legend(title = "Jugadores"))+
  labs(title = "Efectividad de tiro de los MVP's 2014-2024")
Graficos_1 # Mostrando el Grafico

Datos_estadisticos <- Datos_MVPs_2014_2023%>%
  select(`FG%`,Player,Season)%>%
  summarize(
    Variable = "%Tiros Libres",
    FG_Promedios = mean(`FG%`, na.rm = TRUE),
    Desviacion_Estandar = sd(`FG%`, na.rm = TRUE),
    FG_Min = min(`FG%`, na.rm = TRUE),
    FG_Max = max(`FG%`, na.rm = TRUE),
  )
kable(Datos_estadisticos, caption= "TABLA DE ESTADISTICAS EFECTIVIDAD DE TIROS",digit = 1)
```

**Interpretación de la Gráfica**

Los 2 jugadores con mas efectividad de puntos en la temporada que ganaron el MVP son:

1.  Nikola Jokic (2021-22).

2.  Nikola Jokic (2023-24).

Este es los mayor efectividad de tiros entre los MVP's de los últimos 10 años.

**Interpretación de la Tabla**

PROMEDIO: El promedio de la efectividad en los tiros de los jugadores ganadores del MVP es de 52,8%

DESVIACIÓN ESTANDAR: La desviación estandar de la efectividad de los tiros es de 5,8% puntos, lo cual nos dice que los datos no son muy variable.

MAXIMO: El anotador con más efectividad de tiros es con 58,3% puntos Nikola Jokic (2020-21).

MINIMO: El anotador con menos efectividad de tiros es con 42,5% puntos Russell Westbrook (2018-19).

## 2.8. CONCLUSIÓN

Luego de realizar esta investigacion llegamos la conclucion que el mejor jugador ofensivo es Stephen Curry, no solo aparce entre los mejores 2 en casi todas las categorias, si no que también es el de mejores estadísticas en general, definitivamente el es el mayor anotador de tiros de 3, sino que es tambien el jugador mas efectivo en tiros libre.

## 3. ESTADÍSTICAS DEFENSIVAS

En esta sección estudiaremos las caracteristicas defensivas de los MVP's en las temporadas 2014 a 2024 para saber quien es el mejor jugador defensivo, para saber esto tomaremos a los mejores 2 jugadores de cada categoria y veremos quien es el que mas veces esta en esos puesto, los criterios que usaremos para saber quien es el mejor jugador defensivo son:

1.Tapones

2.Robos

3.Rebotes Defencivos

**3.1. TAPONES**

Es cuando un jugador evita la canasta tocando el balón antes que llegue a la altura máxima de la parabola que realiza el balón al ser lanzado.

```{r echo=FALSE, fig.height=6, fig.width=10,fig.align = "center"}
#Filtrado Por temporada, unicamente desde 2014 hasta 2024
Datos_MVP_2014 <- Data_Frame_NBA %>%
  filter(Season == "2014-15" & Player == "Stephen Curry")  

Datos_MVP_2015 <- Data_Frame_NBA %>%
  filter(Season == "2015-16" & Player == "Stephen Curry")

Datos_MVP_2016 <- Data_Frame_NBA %>%
  filter(Season == "2016-17" & Player == "Russell Westbrook")

Datos_MVP_2017 <- Data_Frame_NBA %>%
  filter(Season == "2017-18" & Player == "James Harden")

Datos_MVP_2018 <- Data_Frame_NBA %>%
  filter(Season == "2018-19" & Player == "Giannis Antetokounmpo")

Datos_MVP_2019 <- Data_Frame_NBA %>%
  filter(Season == "2019-20" & Player == "Giannis Antetokounmpo")
         
Datos_MVP_2020 <- Data_Frame_NBA %>%
  filter(Season == "2020-21" & Player == "Nikola Jokic")

Datos_MVP_2021 <- Data_Frame_NBA %>%
  filter(Season == "2021-22" & Player == "Nikola Jokic")

Datos_MVP_2022 <- Data_Frame_NBA %>%
  filter(Season == "2022-23" & Player == "Joel Embiid")

Datos_MVP_2023 <- Data_Frame_NBA %>%
  filter(Season == "2023-24" & Player == "Nikola Jokic")

#Agrupacion de variables
#bind_rows(): es una fincion en la que puedo agrupar distintos objetos, en este caso las variables que tengo de finidas para cada jugador
Datos_MVPs_2014_2023 <- bind_rows(Datos_MVP_2014,
                                 Datos_MVP_2015,
                                 Datos_MVP_2016,
                                 Datos_MVP_2017,
                                 Datos_MVP_2018,
                                 Datos_MVP_2019,
                                 Datos_MVP_2020,
                                 Datos_MVP_2021,
                                 Datos_MVP_2022,
                                 Datos_MVP_2023
                                 )

#REALIZANDO EL GRAFICO PARA LA COMPARACIÓN DE LOS DATOS                                 
Graficos_1 <- Datos_MVPs_2014_2023%>%
  select(BLK,Player,Season)%>%
  ggplot(aes(x=Season, y=BLK, fill = Player))+
  geom_bar(stat = "identity")+#GRafico de BARRAS
  geom_text(aes(label = BLK), vjust = -0.2, colour = "black")+ #Agregamos la cantidad de asistencios que tuvo un jugador
#Estilizancion de la grafica
   scale_fill_manual(values = c(
                                "Stephen Curry"="#FFC300",
                                "Stephen Curry"="#FFC300",
                                "Russell Westbrook"="#FF5733",
                                "James Harden" = "#360d2a",
                                "Giannis Antetokounmpo"="#C70039",
                                "Giannis Antetokounmpo"="#C70039",
                                "Nikola Jokic"="#900C3F",
                                "Nikola Jokic"="#900C3F",
                                "Joel Embiid"="#581845",
                                "Nikola Jokic"="#900C3F"
                                ))+
  theme_bw()+
  guides(fill = guide_legend(title = "Jugadores"))+
  labs(title = "Tapones de los MVP's 2014-2024")
Graficos_1 # Mostrando el Grafico

Datos_estadisticos <- Datos_MVPs_2014_2023%>%
  select(BLK,Player,Season)%>%
  summarize(
    Variable = "Tapones",
    FG_Promedios = mean(BLK, na.rm = TRUE),
    Desviacion_Estandar = sd(BLK, na.rm = TRUE),
    FG_Min = min(BLK, na.rm = TRUE),
    FG_Max = max(BLK, na.rm = TRUE),
  )
kable(Datos_estadisticos, caption= "TABLA DE ESTADISTICAS DE LOS TAPONES",digit = 1)
```

**Interpretación de la Gráfica**

Los 2 jugadores con mayor cantidad de tapobes en la temporada que ganaron el MVP son:

1.  Giannis Antetokounmpo (2018-19).

3.  Joel Embiid (2022-23)

Este es los mayor efectividad de tiros entre los MVP's de los últimos 10 años.

**Interpretación de la Tabla**

PROMEDIO: El promedio de tapones de los jugadores ganadores del MVP es de 45

DESVIACIÓN ESTANDAR: La desviación estandar de los tapones es de 23,3 puntos, lo cual nos dice que los datos no son muy variable.

MAXIMO: El jugador con más tapones es con 112 puntos Giannis Antetokounmpo(2018-19).

MINIMO: El menor jugador con tapones es con 15 puntos Stephen Curry(2015-16).

**3.2. ROBOS**

Es cuando un jugador le quita la posecion de balón a otro en cualquier circunstancia del partido

```{r echo=FALSE, fig.height=6, fig.width=10,fig.align = "center"}
#Filtrado Por temporada, unicamente desde 2014 hasta 2024
Datos_MVP_2014 <- Data_Frame_NBA %>%
  filter(Season == "2014-15" & Player == "Stephen Curry") 

Datos_MVP_2015 <- Data_Frame_NBA %>%
  filter(Season == "2015-16" & Player == "Stephen Curry")

Datos_MVP_2016 <- Data_Frame_NBA %>%
  filter(Season == "2016-17" & Player == "Russell Westbrook")

Datos_MVP_2017 <- Data_Frame_NBA %>%
  filter(Season == "2017-18" & Player == "James Harden")

Datos_MVP_2018 <- Data_Frame_NBA %>%
  filter(Season == "2018-19" & Player == "Giannis Antetokounmpo")

Datos_MVP_2019 <- Data_Frame_NBA %>%
  filter(Season == "2019-20" & Player == "Giannis Antetokounmpo")
         
Datos_MVP_2020 <- Data_Frame_NBA %>%
  filter(Season == "2020-21" & Player == "Nikola Jokic")

Datos_MVP_2021 <- Data_Frame_NBA %>%
  filter(Season == "2021-22" & Player == "Nikola Jokic")

Datos_MVP_2022 <- Data_Frame_NBA %>%
  filter(Season == "2022-23" & Player == "Joel Embiid")

Datos_MVP_2023 <- Data_Frame_NBA %>%
  filter(Season == "2023-24" & Player == "Nikola Jokic")

#Agrupacion de variables
#bind_rows(): es una fincion en la que puedo agrupar distintos objetos, en este caso las variables que tengo de finidas para cada jugador
Datos_MVPs_2014_2023 <- bind_rows(Datos_MVP_2014,
                                 Datos_MVP_2015,
                                 Datos_MVP_2016,
                                 Datos_MVP_2017,
                                 Datos_MVP_2018,
                                 Datos_MVP_2019,
                                 Datos_MVP_2020,
                                 Datos_MVP_2021,
                                 Datos_MVP_2022,
                                 Datos_MVP_2023
                                 )

#REALIZANDO EL GRAFICO PARA LA COMPARACIÓN DE LOS DATOS                                 
Graficos_1 <- Datos_MVPs_2014_2023%>%
  select(STL,Player,Season)%>%
  ggplot(aes(x=Season, y=STL, fill = Player))+
  geom_bar(stat = "identity")+#GRafico de BARRAS
  geom_text(aes(label = STL), vjust = -0.2, colour = "black")+ #Agregamos la cantidad de asistencios que tuvo un jugador
#Estilizancion de la grafica
   scale_fill_manual(values = c(
                                "Stephen Curry"="#FFC300",
                                "Stephen Curry"="#FFC300",
                                "Russell Westbrook"="#FF5733",
                                "James Harden" = "#360d2a",
                                "Giannis Antetokounmpo"="#C70039",
                                "Giannis Antetokounmpo"="#C70039",
                                "Nikola Jokic"="#900C3F",
                                "Nikola Jokic"="#900C3F",
                                "Joel Embiid"="#581845",
                                "Nikola Jokic"="#900C3F"
                                ))+
  theme_bw()+
  guides(fill = guide_legend(title = "Jugadores"))+
  labs(title = "Robos de los MVP's 2014-2024")
Graficos_1 # Mostrando el Grafico

Datos_estadisticos <- Datos_MVPs_2014_2023%>%
  select(STL,Player,Season)%>%
  summarize(
    Variable = "Robos",
    STL_Promedios = mean(STL, na.rm = TRUE),
    Desviacion_Estandar = sd(STL, na.rm = TRUE),
    STL_Min = min(STL, na.rm = TRUE),
    STL_Max = max(STL, na.rm = TRUE),
  )
kable(Datos_estadisticos, caption= "TABLA DE ESTADISTICAS DE ROBOS",digit = 1)
```

**Interpretación de la Gráfica**

Los 2 jugadores con mayor cantidad de robos en la temporada que ganaron el MVP son:

1.  Stephen Curry (2015-16).
2.  Stephen Curry (2014-15).

Estos son los jugadores con más robos entre los MVP's de los últimos 10 años.

**Interpretación de la Tabla**

PROMEDIO: El promedio de robos de los jugadores ganadores del MVP es de 112,1

DESVIACIÓN ESTANDAR: La desviación estandar de los robos es de 36,3 puntos, lo cual nos dice que los datos son muy variable.

MAXIMO: El jugador con más robos es con 169 puntos Stephen Curry (2015-16).

MINIMO: El menor jugador con robos es con 61 puntos Joel Embiid (2023-24).

**3.3. REBOTES DEFENSIVOS**

Los rebotes defensivos son las recuperaciones del balón que se producen cuando el equipo contrario falla un tiro y éste rebota. Obvervemos con un gráfico de barras como actúan esos datos.

```{r echo=FALSE, fig.height=6, fig.width=10,fig.align = "center"}
#Filtrado Por temporada, unicamente desde 2014 hasta 2024
Datos_MVP_2014 <- Data_Frame_NBA %>%
  filter(Season == "2014-15" & Player == "Stephen Curry")  

Datos_MVP_2015 <- Data_Frame_NBA %>%
  filter(Season == "2015-16" & Player == "Stephen Curry")

Datos_MVP_2016 <- Data_Frame_NBA %>%
  filter(Season == "2016-17" & Player == "Russell Westbrook")

Datos_MVP_2017 <- Data_Frame_NBA %>%
  filter(Season == "2017-18" & Player == "James Harden")

Datos_MVP_2018 <- Data_Frame_NBA %>%
  filter(Season == "2018-19" & Player == "Giannis Antetokounmpo")

Datos_MVP_2019 <- Data_Frame_NBA %>%
  filter(Season == "2019-20" & Player == "Giannis Antetokounmpo")
         
Datos_MVP_2020 <- Data_Frame_NBA %>%
  filter(Season == "2020-21" & Player == "Nikola Jokic")

Datos_MVP_2021 <- Data_Frame_NBA %>%
  filter(Season == "2021-22" & Player == "Nikola Jokic")

Datos_MVP_2022 <- Data_Frame_NBA %>%
  filter(Season == "2022-23" & Player == "Joel Embiid")

Datos_MVP_2023 <- Data_Frame_NBA %>%
  filter(Season == "2023-24" & Player == "Nikola Jokic")

#Agrupacion de variables
#bind_rows(): es una fincion en la que puedo agrupar distintos objetos, en este caso las variables que tengo de finidas para cada jugador
Datos_MVPs_2014_2023 <- bind_rows(Datos_MVP_2014,
                                 Datos_MVP_2015,
                                 Datos_MVP_2016,
                                 Datos_MVP_2017,
                                 Datos_MVP_2018,
                                 Datos_MVP_2019,
                                 Datos_MVP_2020,
                                 Datos_MVP_2021,
                                 Datos_MVP_2022,
                                 Datos_MVP_2023
                                 )

#REALIZANDO EL GRAFICO PARA LA COMPARACIÓN DE LOS DATOS                                 
Graficos_1 <- Datos_MVPs_2014_2023%>%
  select(DREB,Player,Season)%>%
  ggplot(aes(x=Season, y=DREB, fill = Player))+
  geom_bar(stat = "identity")+#GRafico de BARRAS
  geom_text(aes(label = DREB), vjust = -0.2, colour = "black")+ #Agregamos la cantidad de asistencios que tuvo un jugador
#Estilizancion de la grafica
   scale_fill_manual(values = c(
                                "Stephen Curry"="#FFC300",
                                "Stephen Curry"="#FFC300",
                                "Russell Westbrook"="#FF5733",
                                "James Harden" = "#360d2a",
                                "Giannis Antetokounmpo"="#C70039",
                                "Giannis Antetokounmpo"="#C70039",
                                "Nikola Jokic"="#900C3F",
                                "Nikola Jokic"="#900C3F",
                                "Joel Embiid"="#581845",
                                "Nikola Jokic"="#900C3F"
                                ))+
  theme_bw()+
  guides(fill = guide_legend(title = "Jugadores"))+
  labs(title = "rebotes Defensivos de los MVP's 2014-2024")
Graficos_1 # Mostrando el Grafico

Datos_estadisticos <- Datos_MVPs_2014_2023%>%
  select(DREB,Player,Season)%>%
  summarize(
    Variable = "Rebotes Defensivos",
    DREB_Promedios = mean(DREB, na.rm = TRUE),
    Desviacion_Estandar = sd(DREB, na.rm = TRUE),
   DREB_Min = min(DREB, na.rm = TRUE),
    DREB_Max = max(DREB, na.rm = TRUE),
  )
kable(Datos_estadisticos, caption= "TABLA DE ESTADISTICAS DE LOS REBOTES DEFENSIVOS",digit = 1)
```

**Interpretación de la Gráfica**

Los 2 jugadores con mayor cantidad de rebotes defensivos en la temporada que ganaron el MVP son:

1.  Nikola Jokic (2021-22).
2.  Nikola Jokic (2023-24).

Estos son los jugadores con más rebotes defensivos entre los MVP's de los últimos 10 años.

**Interpretación de la Tabla**

PROMEDIO: El promedio de los rebotes defensivos de los jugadores ganadores del MVP es de 587,5

DESVIACIÓN ESTANDAR: La desviación estandar de los rebotes defensivos es de 193,8 puntos, lo cual nos dice que los datos son muy variable.

MAXIMO: El jugador con más rebotes defensivos es con 813 puntos Nikola Jokic (2021-22).

MINIMO: El menor jugador con rebotes defensivos es con 285 puntos Stephen Curry (2014-15).

**PORCENTAJE DE REBOTES**
```{r echo=FALSE, fig.height=6, fig.width=10,fig.align = "center"}
#Filtrado Por temporada, unicamente desde 2014 hasta 2024
Datos_MVP_2014 <- Data_Frame_NBA %>%
  filter(Season == "2014-15" & Player == "Stephen Curry")  

Datos_MVP_2015 <- Data_Frame_NBA %>%
  filter(Season == "2015-16" & Player == "Stephen Curry")

Datos_MVP_2016 <- Data_Frame_NBA %>%
  filter(Season == "2016-17" & Player == "Russell Westbrook")

Datos_MVP_2017 <- Data_Frame_NBA %>%
  filter(Season == "2017-18" & Player == "James Harden")

Datos_MVP_2018 <- Data_Frame_NBA %>%
  filter(Season == "2018-19" & Player == "Giannis Antetokounmpo")

Datos_MVP_2019 <- Data_Frame_NBA %>%
  filter(Season == "2019-20" & Player == "Giannis Antetokounmpo")
         
Datos_MVP_2020 <- Data_Frame_NBA %>%
  filter(Season == "2020-21" & Player == "Nikola Jokic")

Datos_MVP_2021 <- Data_Frame_NBA %>%
  filter(Season == "2021-22" & Player == "Nikola Jokic")

Datos_MVP_2022 <- Data_Frame_NBA %>%
  filter(Season == "2022-23" & Player == "Joel Embiid")

Datos_MVP_2023 <- Data_Frame_NBA %>%
  filter(Season == "2023-24" & Player == "Nikola Jokic")

#Agrupacion de variables
#bind_rows(): es una fincion en la que puedo agrupar distintos objetos, en este caso las variables que tengo de finidas para cada jugador
Datos_MVPs_2014_2023 <- bind_rows(Datos_MVP_2014,
                                 Datos_MVP_2015,
                                 Datos_MVP_2016,
                                 Datos_MVP_2017,
                                 Datos_MVP_2018,
                                 Datos_MVP_2019,
                                 Datos_MVP_2020,
                                 Datos_MVP_2021,
                                 Datos_MVP_2022,
                                 Datos_MVP_2023
                                 )

#REALIZANDO EL GRAFICO PARA LA COMPARACIÓN DE LOS DATOS                                 
Graficos_1 <- Datos_MVPs_2014_2023%>%
  select(`DREB%`,Player,Season)%>%
  ggplot(aes(x=Season, y=`DREB%`, fill = Player))+
  geom_bar(stat = "identity")+#GRafico de BARRAS
  geom_text(aes(label = `DREB%`), vjust = -0.2, colour = "black")+ #Agregamos la cantidad de asistencios que tuvo un jugador
#Estilizancion de la grafica
   scale_fill_manual(values = c(
                                "Stephen Curry"="#FFC300",
                                "Stephen Curry"="#FFC300",
                                "Russell Westbrook"="#FF5733",
                                "James Harden" = "#360d2a",
                                "Giannis Antetokounmpo"="#C70039",
                                "Giannis Antetokounmpo"="#C70039",
                                "Nikola Jokic"="#900C3F",
                                "Nikola Jokic"="#900C3F",
                                "Joel Embiid"="#581845",
                                "Nikola Jokic"="#900C3F"
                                ))+
  theme_bw()+
  guides(fill = guide_legend(title = "Jugadores"))+
  labs(title = "rebotes Defensivos de los MVP's 2014-2024")
Graficos_1 # Mostrando el Grafico

Datos_estadisticos <- Datos_MVPs_2014_2023%>%
  select(`DREB%`,Player,Season)%>%
  summarize(
    Variable = "Rebotes Defensivos",
    DREB_Promedios = mean(`DREB%`, na.rm = TRUE),
    Desviacion_Estandar = sd(`DREB%`, na.rm = TRUE),
   DREB_Min = min(`DREB%`, na.rm = TRUE),
    DREB_Max = max(`DREB%`, na.rm = TRUE),
  )
kable(Datos_estadisticos, caption= "TABLA DE ESTADISTICAS DE LOS REBOTES DEFENSIVOS",digit = 1)
```
**Interpretación de la Gráfica**

Los 2 jugadores con mayor cantidad de rebotes defensivos en la temporada que ganaron el MVP son:

1.  Nikola Jokic (2021-22).
2.  Giannis Antetokounmpo (2019-20).

Estos son los jugadores con más rebotes defensivos entre los MVP's de los últimos 10 años.

**Interpretación de la Tabla**

PROMEDIO: El promedio de los rebotes defensivos de los jugadores ganadores del MVP es de 22,5%

DESVIACIÓN ESTANDAR: La desviación estandar de los rebotes defensivos es de 7,8% puntos, lo cual nos dice que los datos no son muy variable.

MAXIMO: El jugador con más rebotes defensivos es con 31,3% puntos Nikola Jokic (2021-22).

MINIMO: El menor jugador con rebotes defensivos es con 10% puntos Stephen Curry (2014-15).

## 3.4. CONCLUSIÓN

El mejor jugador defensivo es Nikola Jokic este jugador esta entre los mejores 2 en la mayoría de categorias, lo cual lo hace el mejor jugador defensivo entre los MVP's.
