---
title: "Análisis de Características Ofensivas y Defensivas de los ganadores del MVP de la NBA (2014-2023)"
output: pdf_document
date: "`r Sys.Date()`"
lang: ES
---

```{r setup, include=FALSE}
knitr::opts_chunk$set(echo = TRUE)
library(tidyverse)
library(ggplot2)
library(readxl)
library(knitr)
library(gt)
library(patchwork)
#tinytex::install_tinytex(force = TRUE)
Data_Frame_NBA <-read_excel("D:\\NBA G1-G10.xlsx","BBDD")
```

## 1. PRESENTACIÓN DE LOS JUGADORES GANADORES DEL MVP EN LOS ULTIMOS 10 AÑOS

Aquí presentamos a los jugadores que ganaron el tan codiciado premio al jugador más valioso de la temporada regular. Podemos ver tanto su edad como la temporada en la que ganaron este título y el equipo para el que jugaban en ese entonces. Con estos jugadores vamos a realizar nuestro trabajo de investigación, el cual es encontrar cual es el mejor jugador en las sigientes caracteristicas:

1\. Mejor jugador ofensivo.

2\. Mejor jugador defensivo.

A través de los gráficos y cálculos, determinaremos quien es el mejor jugador en las características antes mencionadas y justificaremos el por qué son los mejores en dichas categorias

```{r echo=FALSE,message= FALSE, warning=FALSE,fig.width=10, fig.height= 5,fig.align = "center"}
#Filtrado Por temporada, unicamente desde 2014 hasta 2024
Datos_MVP_2014 <- Data_Frame_NBA %>%
  filter(Season == "2014-15" & Player == "Stephen Curry")%>%#Aqui estoy filtrando a un jugador que esta en esa temporada
  select(Season,Player,Age,Team,Position)
#Continuamos basado en la misma estructura, pero cambiando al jugador y la temporada  

Datos_MVP_2015 <- Data_Frame_NBA %>%
  filter(Season == "2015-16" & Player == "Stephen Curry")%>% 
  select(Season,Player,Age,Team,Position) 

Datos_MVP_2016 <- Data_Frame_NBA %>%
  filter(Season == "2016-17" & Player == "Russell Westbrook")%>%#
  select(Season,Player,Age,Team,Position)

Datos_MVP_2017 <- Data_Frame_NBA %>%
  filter(Season == "2017-18" & Player == "James Harden")%>%
  select(Season,Player,Age,Team,Position) 

Datos_MVP_2018 <- Data_Frame_NBA %>%
  filter(Season == "2018-19" & Player == "Giannis Antetokounmpo") %>%
  select(Season,Player,Age,Team,Position) 

Datos_MVP_2019 <- Data_Frame_NBA %>%
  filter(Season == "2019-20" & Player == "Giannis Antetokounmpo")%>%
  select(Season,Player,Age,Team,Position)
         
Datos_MVP_2020 <- Data_Frame_NBA %>%
  filter(Season == "2020-21" & Player == "Nikola Jokic") %>%
  select(Season,Player,Age,Team,Position)

Datos_MVP_2021 <- Data_Frame_NBA %>%
  filter(Season == "2021-22" & Player == "Nikola Jokic")%>%
  select(Season,Player,Age,Team,Position)

Datos_MVP_2022 <- Data_Frame_NBA %>%
  filter(Season == "2022-23" & Player == "Joel Embiid")%>%
  select(Season,Player,Age,Team,Position)

Datos_MVP_2023 <- Data_Frame_NBA %>%
  filter(Season == "2023-24" & Player == "Nikola Jokic")%>%
  select(Season,Player,Age,Team,Position)

#Agrupacion de variables
#bind_rows(): es una fincion en la que puedo agrupar distintos objetos, en este caso las variables que tengo de finidas para cada jugador
Datos_MVPs_2014_2023 <- bind_rows(Datos_MVP_2014,
                                 Datos_MVP_2015,
                                 Datos_MVP_2016,
                                 Datos_MVP_2017,
                                 Datos_MVP_2018,
                                 Datos_MVP_2019,
                                 Datos_MVP_2020,
                                 Datos_MVP_2021,
                                 Datos_MVP_2022,
                                 Datos_MVP_2023
                                 )
# Mostrar la tabla
kable(Datos_MVPs_2014_2023, caption = "MVP's de los Úlrimos 10 años", digits = 1)
```

## 2. ESTADÍSTICAS OFENSIVAS

En este apartado analizaremos las estadísticas ofensivas de cada jugador ganador del premio MVP (Most Value Player) y así analizaremos quien es el mejor jugador ofensivo de los ultimos 10 años. Tomaremos como definición de mejor jugador ofensivo al jugador con mas sobresaliencias en dicho aspecto a estudiar. Se tendrán en cuenta criterios para el cálculo, variables como:

1\. Asistencias.

2.Puntos Anotados.

3.Tiros de 3 Anotados.

4.Porcentajes de Tiros de 3.

5.Tiros libres Anotados.

6.Porcentaje de Tiros Libres.

7.Porcentaje de Tiro.

Estos se utilizaran para estudiar cuales son los 2 mejores 2 jugadores de cada apartado. La forma a comparar estos datos será mediante el uso de gráficos de barras, ya que estos nos ayudan a la visualización y comparación de las cantidades.

**2.1. ASISTENCIAS**

Para este apartado analizaremos mediante el gráfico antes mencionado las asistencias, pero, ¿qué son las asistencias?: En el basketball, las asistencias son el pase previo a una anotación que se realiza de un jugador a otro. Sabiendo esto, estudiaremos cuantas asistencias hizo cada MVP y observaremos cual de ellos es el mejor asistidor entre los mejores jugadores de los últimos 10 años.

```{r echo=FALSE, fig.align="center", fig.height=6, fig.width=10}
#Filtrado Por temporada, unicamente desde 2014 hasta 2024
Datos_MVP_2014 <- Data_Frame_NBA %>%
  filter(Season == "2014-15" & Player == "Stephen Curry")
#Continuamos vasado en la misma estructura, pero cambiando al jugador y la temporada  

Datos_MVP_2015 <- Data_Frame_NBA %>%
  filter(Season == "2015-16" & Player == "Stephen Curry")

Datos_MVP_2016 <- Data_Frame_NBA %>%
  filter(Season == "2016-17" & Player == "Russell Westbrook")

Datos_MVP_2017 <- Data_Frame_NBA %>%
  filter(Season == "2017-18" & Player == "James Harden")

Datos_MVP_2018 <- Data_Frame_NBA %>%
  filter(Season == "2018-19" & Player == "Giannis Antetokounmpo")

Datos_MVP_2019 <- Data_Frame_NBA %>%
  filter(Season == "2019-20" & Player == "Giannis Antetokounmpo")
         
Datos_MVP_2020 <- Data_Frame_NBA %>%
  filter(Season == "2020-21" & Player == "Nikola Jokic")

Datos_MVP_2021 <- Data_Frame_NBA %>%
  filter(Season == "2021-22" & Player == "Nikola Jokic")%>%
  select(AST,Season,Player,Age,Team,Position)

Datos_MVP_2022 <- Data_Frame_NBA %>%
  filter(Season == "2022-23" & Player == "Joel Embiid")%>%
  select(AST,Season,Player,Age,Team,Position)

Datos_MVP_2023 <- Data_Frame_NBA %>%
  filter(Season == "2023-24" & Player == "Nikola Jokic")

#Agrupacion de variables
#bind_rows(): es una fincion en la que puedo agrupar distintos objetos, en este caso las variables que tengo de finidas para cada jugador
Datos_MVPs_2014_2023 <- bind_rows(Datos_MVP_2014,
                                 Datos_MVP_2015,
                                 Datos_MVP_2016,
                                 Datos_MVP_2017,
                                 Datos_MVP_2018,
                                 Datos_MVP_2019,
                                 Datos_MVP_2020,
                                 Datos_MVP_2021,
                                 Datos_MVP_2022,
                                 Datos_MVP_2023
                                 )

#REALIZANDO EL GRAFICO PARA LA COMPARACIÓN DE LOS DATOS                                 
Graficos_1 <- Datos_MVPs_2014_2023%>%
  select(AST,Player,Season)%>%
  ggplot(aes(x=Season, y=AST, fill = Player))+
  geom_bar(stat = "identity")+#GRafico de BARRAS
  geom_text(aes(label = AST), vjust = -0.2, colour = "black")+ #Agregamos la cantidad de asistencios que tuvo un jugador
#Estilizancion de la grafica
   scale_fill_manual(values = c(
                                "Stephen Curry"="#FFC300",
                                "Stephen Curry"="#FFC300",
                                "Russell Westbrook"="#FF5733",
                                "James Harden" = "#360d2a",
                                "Giannis Antetokounmpo"="#C70039",
                                "Giannis Antetokounmpo"="#C70039",
                                "Nikola Jokic"="#900C3F",
                                "Nikola Jokic"="#900C3F",
                                "Joel Embiid"="#581845",
                                "Nikola Jokic"="#900C3F"
                                ))+
  theme_bw()+
  guides(fill = guide_legend(title = "Jugadores"))+
  labs(title = "Cantidad de Asistencias hechas por los MVP's 2014-2024")
Graficos_1 # Mostrando el Grafico

Datos_estadisticos <- Datos_MVPs_2014_2023%>%
  select(AST,Player,Season)%>%
  summarize(
    Variable = "Asistencias",
    AST_Promedios = mean(AST, na.rm = TRUE),
    Desviacion_Estandar = sd(AST, na.rm = TRUE),
    AST_Min = min(AST, na.rm = TRUE),
    AST_Max = max(AST, na.rm = TRUE),
  )
kable(Datos_estadisticos, caption= "TABLA DE ESTADISTICAS DE LAS ASISTENCIAS",digit = 1)
```

**Interpretación de la Gráfica**

Podemos observar en la gráfica que los jugadores con mas asistencias son:

1.  Russell Westbrook (2016-17).

2.  Nikola Jokic (2023-24).

Estos son los mejores asistidores entre los MVP's de los últimos 10 años.

**Interpretación de la Tabla**

PROMEDIO: El promedio de las asistencias de los ganadores del MVP de los últimos 10 años es de 555.9 por temporada.

DESVIACIÓN ESTANDAR: La desviación estandar es de 168,1, lo cual quiere decir que los datos varian mucho y su media no es significativa, ya que hay valores muy cambiantes.

MÁXIMO: El mayor asistidor es Russell Westbrook con 820 asistensias en una temporada.

MÍNIMO: El menor asistidor es Joel Embiid con 274 asistencias en una temporada.

**2.2. PUNTOS**

En este apartado compararemos la cantidad de puntos que hizo cada jugador en el año que ganó el MVP, pero, ¿sabemos que son los puntos en el Basketball? Los puntos son aquellos que un jugador realiza al encestar un balón al aro para ganar un partido, el equipo con mayor número de puntos al final de un partido es el ganador. Sabiendo esto, las compararemos con un gráfico de barras, así observando cuales son las cantidades de los mismos para cada jugador.

```{r echo=FALSE, fig.align="center", fig.height=6, fig.width=10}
#Filtrado Por temporada, unicamente desde 2014 hasta 2024
Datos_MVP_2014 <- Data_Frame_NBA %>%
  filter(Season == "2014-15" & Player == "Stephen Curry") 

Datos_MVP_2015 <- Data_Frame_NBA %>%
  filter(Season == "2015-16" & Player == "Stephen Curry")

Datos_MVP_2016 <- Data_Frame_NBA %>%
  filter(Season == "2016-17" & Player == "Russell Westbrook")

Datos_MVP_2017 <- Data_Frame_NBA %>%
  filter(Season == "2017-18" & Player == "James Harden")

Datos_MVP_2018 <- Data_Frame_NBA %>%
  filter(Season == "2018-19" & Player == "Giannis Antetokounmpo")

Datos_MVP_2019 <- Data_Frame_NBA %>%
  filter(Season == "2019-20" & Player == "Giannis Antetokounmpo")
         
Datos_MVP_2020 <- Data_Frame_NBA %>%
  filter(Season == "2020-21" & Player == "Nikola Jokic")

Datos_MVP_2021 <- Data_Frame_NBA %>%
  filter(Season == "2021-22" & Player == "Nikola Jokic")

Datos_MVP_2022 <- Data_Frame_NBA %>%
  filter(Season == "2022-23" & Player == "Joel Embiid")

Datos_MVP_2023 <- Data_Frame_NBA %>%
  filter(Season == "2023-24" & Player == "Nikola Jokic")

#Agrupacion de variables
#bind_rows(): es una fincion en la que puedo agrupar distintos objetos, en este caso las variables que tengo de finidas para cada jugador
Datos_MVPs_2014_2023 <- bind_rows(Datos_MVP_2014,
                                 Datos_MVP_2015,
                                 Datos_MVP_2016,
                                 Datos_MVP_2017,
                                 Datos_MVP_2018,
                                 Datos_MVP_2019,
                                 Datos_MVP_2020,
                                 Datos_MVP_2021,
                                 Datos_MVP_2022,
                                 Datos_MVP_2023
                                 )

#REALIZANDO EL GRAFICO PARA LA COMPARACIÓN DE LOS DATOS                                 
Graficos_1 <- Datos_MVPs_2014_2023%>%
  select(PTS,Player,Season)%>%
  ggplot(aes(x=Season, y=PTS, fill = Player))+
  geom_bar(stat = "identity")+#GRafico de BARRAS
  geom_text(aes(label = PTS), vjust = -0.2, colour = "black")+ #Agregamos la cantidad de asistencios que tuvo un jugador
#Estilizancion de la grafica
   scale_fill_manual(values = c(
                                "Stephen Curry"="#FFC300",
                                "Stephen Curry"="#FFC300",
                                "Russell Westbrook"="#FF5733",
                                "James Harden" = "#360d2a",
                                "Giannis Antetokounmpo"="#C70039",
                                "Giannis Antetokounmpo"="#C70039",
                                "Nikola Jokic"="#900C3F",
                                "Nikola Jokic"="#900C3F",
                                "Joel Embiid"="#581845",
                                "Nikola Jokic"="#900C3F"
                                ))+
  theme_bw()+
  guides(fill = guide_legend(title = "Jugadores"))+
  labs(title = "Cantidad de Puntos Anotados por los MVP's 2014-2024")
Graficos_1 # Mostrando el Grafico

Datos_estadisticos <- Datos_MVPs_2014_2023%>%
  select(PTS,Player,Season)%>%
  summarize(
    Variable = "Puntos",
    PTS_Promedios = mean(PTS, na.rm = TRUE),
    Desviacion_Estandar = sd(PTS, na.rm = TRUE),
    PTS_Min = min(PTS, na.rm = TRUE),
    PTS_Max = max(PTS, na.rm = TRUE),
  )
kable(Datos_estadisticos, caption= "TABLA DE ESTADISTICAS DE LOS PUNTOS",digit = 1)
```

**Interpretación de la Gráfica**

Los 2 jugadores con más puntos anotados en la temporada que ganaron el MVP son:

1.  Russell Westbrook (2016-17)

2.  Stephen Curry (2015-16)

Estos son los mayores anotadores entre los MVP's de los últimos 10 años

**Interpretaicón de la Tabla**

PROMEDIO: El promedio de puntos de los jugadores ganadores del MVP es de 2104,5 puntos

DESVIACIÓN ESTANDAR: La desviación estandar de los puntos anotados es de 226,3 puntos, lo cual nos dice que los datos son muy variable.

MAXIMO: El mayor anotador es con 2558 puntos Russell Westbrook (2016-17).

MINIMO: El menor anotador es con 1900 puntos Stephen Curry (2014-15).

**2.3. TIROS DE 3**

Los tiros de 3 son aquellos puntos que son lanzados de una distancia mayor a 6,7 metros con respecto al aro, estos puntos valen mas por su distancia. A continuación observaremos quienes son los mejores 2 anotadores de 3 entre los los MVP's, para ello usaremos gráficos de barras para compararlos con los demás.

```{r echo=FALSE, fig.align="center", fig.height=6, fig.width=10}
#Filtrado Por temporada, unicamente desde 2014 hasta 2024
Datos_MVP_2014 <- Data_Frame_NBA %>%
  filter(Season == "2014-15" & Player == "Stephen Curry")  

Datos_MVP_2015 <- Data_Frame_NBA %>%
  filter(Season == "2015-16" & Player == "Stephen Curry")

Datos_MVP_2016 <- Data_Frame_NBA %>%
  filter(Season == "2016-17" & Player == "Russell Westbrook")

Datos_MVP_2017 <- Data_Frame_NBA %>%
  filter(Season == "2017-18" & Player == "James Harden")

Datos_MVP_2018 <- Data_Frame_NBA %>%
  filter(Season == "2018-19" & Player == "Giannis Antetokounmpo")

Datos_MVP_2019 <- Data_Frame_NBA %>%
  filter(Season == "2019-20" & Player == "Giannis Antetokounmpo")
         
Datos_MVP_2020 <- Data_Frame_NBA %>%
  filter(Season == "2020-21" & Player == "Nikola Jokic")

Datos_MVP_2021 <- Data_Frame_NBA %>%
  filter(Season == "2021-22" & Player == "Nikola Jokic")

Datos_MVP_2022 <- Data_Frame_NBA %>%
  filter(Season == "2022-23" & Player == "Joel Embiid")

Datos_MVP_2023 <- Data_Frame_NBA %>%
  filter(Season == "2023-24" & Player == "Nikola Jokic")

#Agrupacion de variables
#bind_rows(): es una fincion en la que puedo agrupar distintos objetos, en este caso las variables que tengo de finidas para cada jugador
Datos_MVPs_2014_2023 <- bind_rows(Datos_MVP_2014,
                                 Datos_MVP_2015,
                                 Datos_MVP_2016,
                                 Datos_MVP_2017,
                                 Datos_MVP_2018,
                                 Datos_MVP_2019,
                                 Datos_MVP_2020,
                                 Datos_MVP_2021,
                                 Datos_MVP_2022,
                                 Datos_MVP_2023
                                 )

#REALIZANDO EL GRAFICO PARA LA COMPARACIÓN DE LOS DATOS                                 
Graficos_1 <- Datos_MVPs_2014_2023%>%
  select(`3PM`,Player,Season)%>%
  ggplot(aes(x=Season, y=`3PM`, fill = Player))+
  geom_bar(stat = "identity")+#GRafico de BARRAS
  geom_text(aes(label = `3PM`), vjust = -0.2, colour = "black")+ #Agregamos la cantidad de asistencios que tuvo un jugador
#Estilizancion de la grafica
   scale_fill_manual(values = c(
                                "Stephen Curry"="#FFC300",
                                "Stephen Curry"="#FFC300",
                                "Russell Westbrook"="#FF5733",
                                "James Harden" = "#360d2a",
                                "Giannis Antetokounmpo"="#C70039",
                                "Giannis Antetokounmpo"="#C70039",
                                "Nikola Jokic"="#900C3F",
                                "Nikola Jokic"="#900C3F",
                                "Joel Embiid"="#581845",
                                "Nikola Jokic"="#900C3F"
                                ))+
  theme_bw()+
  guides(fill = guide_legend(title = "Jugadores"))+
  labs(title = "Cantidad de Tiros de 3 Anotados por los MVP's 2014-2024")
 # Mostrando el Grafico
Graficos_1

Datos_estadisticos <- Datos_MVPs_2014_2023%>%
  select(`3PM`,Player,Season)%>%
  summarize(
    Variable = "Tiros de 3",
    T3_Promedios = mean(`3PM`, na.rm = TRUE),
    Desviacion_Estandar = sd(`3PM`, na.rm = TRUE),
    T3_Min = min(`3PM`, na.rm = TRUE),
    T3_Max = max(`3PM`, na.rm = TRUE),
  )
kable(Datos_estadisticos, caption= "TABLA DE ESTADISTICAS DE LOS TIROS DE 3 ANOTADOS",digit = 1)

```

**Interpretación de la Gráfica**

Los 2 jugadores con mas puntos anotados en la temporada que ganaron el MVP son:

1.  Stephen Curry (2015-16)

2.  Stephen Curry (2014-15)

Curry es el mayor anotador de 3 puntos en dos temporadas seguidas entre los MVP's de los últimos 10 años.

**Interpretación de la Tabla**

PROMEDIO: El promedio de 3 puntos de los jugadores ganadores del MVP es de 163,2 puntos

DESVIACIÓN ESTANDAR: La desviación estandar de los puntos anotados de 3 es de 188,8 puntos, lo cual nos dice que los datos son muy variables.

MÁXIMO: El mayor anotador es con 402 puntos Stephen Curry(2015-16).

MÍNIMO: El menor anotador es con 52 puntos Giannis Antetokounmpo (2018-19).

**2.4. PORCENTAJE DE TIROS DE 3**

Esta variable estudia cual es la efectividad de los tiros de 3 de los MVP's. Para el estudio de la misma variable, usaremos como venimos haciendo, un gráfico de barras para observar las diferen tes cantidades que representan.

```{r echo=FALSE, fig.height=6, fig.width=10,fig.align = "center"}
#Filtrado Por temporada, unicamente desde 2014 hasta 2024
Datos_MVP_2014 <- Data_Frame_NBA %>%
  filter(Season == "2014-15" & Player == "Stephen Curry") 

Datos_MVP_2015 <- Data_Frame_NBA %>%
  filter(Season == "2015-16" & Player == "Stephen Curry")

Datos_MVP_2016 <- Data_Frame_NBA %>%
  filter(Season == "2016-17" & Player == "Russell Westbrook")

Datos_MVP_2017 <- Data_Frame_NBA %>%
  filter(Season == "2017-18" & Player == "James Harden")

Datos_MVP_2018 <- Data_Frame_NBA %>%
  filter(Season == "2018-19" & Player == "Giannis Antetokounmpo")

Datos_MVP_2019 <- Data_Frame_NBA %>%
  filter(Season == "2019-20" & Player == "Giannis Antetokounmpo")
         
Datos_MVP_2020 <- Data_Frame_NBA %>%
  filter(Season == "2020-21" & Player == "Nikola Jokic")

Datos_MVP_2021 <- Data_Frame_NBA %>%
  filter(Season == "2021-22" & Player == "Nikola Jokic")

Datos_MVP_2022 <- Data_Frame_NBA %>%
  filter(Season == "2022-23" & Player == "Joel Embiid")

Datos_MVP_2023 <- Data_Frame_NBA %>%
  filter(Season == "2023-24" & Player == "Nikola Jokic")

#Agrupacion de variables
#bind_rows(): es una fincion en la que puedo agrupar distintos objetos, en este caso las variables que tengo de finidas para cada jugador
Datos_MVPs_2014_2023 <- bind_rows(Datos_MVP_2014,
                                 Datos_MVP_2015,
                                 Datos_MVP_2016,
                                 Datos_MVP_2017,
                                 Datos_MVP_2018,
                                 Datos_MVP_2019,
                                 Datos_MVP_2020,
                                 Datos_MVP_2021,
                                 Datos_MVP_2022,
                                 Datos_MVP_2023
                                 )

#REALIZANDO EL GRAFICO PARA LA COMPARACIÓN DE LOS DATOS                                 
Graficos_1 <- Datos_MVPs_2014_2023%>%
  select(`3P%`,Player,Season)%>%
  ggplot(aes(x=Season, y=`3P%`, fill = Player))+
  geom_bar(stat = "identity")+#GRafico de BARRAS
  geom_text(aes(label = `3P%`), vjust = -0.2, colour = "black")+ #Agregamos la cantidad de asistencios que tuvo un jugador
#Estilizancion de la grafica
   scale_fill_manual(values = c(
                                "Stephen Curry"="#FFC300",
                                "Stephen Curry"="#FFC300",
                                "Russell Westbrook"="#FF5733",
                                "James Harden" = "#360d2a",
                                "Giannis Antetokounmpo"="#C70039",
                                "Giannis Antetokounmpo"="#C70039",
                                "Nikola Jokic"="#900C3F",
                                "Nikola Jokic"="#900C3F",
                                "Joel Embiid"="#581845",
                                "Nikola Jokic"="#900C3F"
                                ))+
  theme_bw()+
  guides(fill = guide_legend(title = "Jugadores"))+
  labs(title = "Efectividad de Tiros de 3 de los MVP's 2014-2024")
Graficos_1 # Mostrando el Grafico

Datos_estadisticos <- Datos_MVPs_2014_2023%>%
  select(`3P%`,Player,Season)%>%
  summarize(
    Variable = "Tiros de 3",
    T3_Promedios = mean(`3P%`, na.rm = TRUE),
    Desviacion_Estandar = sd(`3P%`, na.rm = TRUE),
    T3_Min = min(`3P%`, na.rm = TRUE),
    T3_Max = max(`3P%`, na.rm = TRUE),
  )
kable(Datos_estadisticos, caption= "TABLA DE ESTADISTICAS DE LOS TIROS DE 3 ANOTADOS",digit = 1)
```

**Interpretación de la Gráfica**

Los 2 jugadores con mejor porcentaje en tiros de 3 puntos de la temporada que ganaron el MVP son:

1.  Stephen Curry (2014-15)

2.  Stephen Curry (2015-16)

Curry posee el mejor porcentaje de 3 puntos entre los MVP's de los últimos 10 años.

**Interpretación de la Tabla**

PROMEDIO: El promedio de la efectividad en los tires de 3 de los jugadores ganadores del MVP es de 35,8% puntos

DESVIACIÓN ESTANDAR: La desviación estandar de la efectividad de los puntos anotados de 3 es de 6 puntos, lo cual nos dice que los datos no son muy variable.

MAXIMO: El anotador con la mejor efectividad en tiros de 3 es con 45,4% puntos Stephen Curry(2015-16).

MINIMO: El anotador con la menor efectividad en tiros de 3 es con 25,6% puntos Giannis Antetokounmpo (2018-19).

**2.5. TIROS LIBRE**

Son los puntos que se anotan al momento de pitar una falta a favor en el area rival. Este tiro se realiza a 4,57 metros del aro aproximadamente. Usaremos para la interpretación un gráfico de barras

```{r echo=FALSE, fig.height=6, fig.width=10,fig.align = "center"}
#Filtrado Por temporada, unicamente desde 2014 hasta 2024
Datos_MVP_2014 <- Data_Frame_NBA %>%
  filter(Season == "2014-15" & Player == "Stephen Curry") 

Datos_MVP_2015 <- Data_Frame_NBA %>%
  filter(Season == "2015-16" & Player == "Stephen Curry")

Datos_MVP_2016 <- Data_Frame_NBA %>%
  filter(Season == "2016-17" & Player == "Russell Westbrook")

Datos_MVP_2017 <- Data_Frame_NBA %>%
  filter(Season == "2017-18" & Player == "James Harden")

Datos_MVP_2018 <- Data_Frame_NBA %>%
  filter(Season == "2018-19" & Player == "Giannis Antetokounmpo")

Datos_MVP_2019 <- Data_Frame_NBA %>%
  filter(Season == "2019-20" & Player == "Giannis Antetokounmpo")
         
Datos_MVP_2020 <- Data_Frame_NBA %>%
  filter(Season == "2020-21" & Player == "Nikola Jokic")

Datos_MVP_2021 <- Data_Frame_NBA %>%
  filter(Season == "2021-22" & Player == "Nikola Jokic")

Datos_MVP_2022 <- Data_Frame_NBA %>%
  filter(Season == "2022-23" & Player == "Joel Embiid")

Datos_MVP_2023 <- Data_Frame_NBA %>%
  filter(Season == "2023-24" & Player == "Nikola Jokic")

#Agrupacion de variables
#bind_rows(): es una fincion en la que puedo agrupar distintos objetos, en este caso las variables que tengo de finidas para cada jugador
Datos_MVPs_2014_2023 <- bind_rows(Datos_MVP_2014,
                                 Datos_MVP_2015,
                                 Datos_MVP_2016,
                                 Datos_MVP_2017,
                                 Datos_MVP_2018,
                                 Datos_MVP_2019,
                                 Datos_MVP_2020,
                                 Datos_MVP_2021,
                                 Datos_MVP_2022,
                                 Datos_MVP_2023
                                 )

#REALIZANDO EL GRAFICO PARA LA COMPARACIÓN DE LOS DATOS                                 
Graficos_1 <- Datos_MVPs_2014_2023%>%
  select(FTA,Player,Season)%>%
  ggplot(aes(x=Season, y=FTA, fill = Player))+
  geom_bar(stat = "identity")+#GRafico de BARRAS
  geom_text(aes(label = FTA), vjust = -0.2, colour = "black")+ #Agregamos la cantidad de asistencios que tuvo un jugador
#Estilizancion de la grafica
   scale_fill_manual(values = c(
                                "Stephen Curry"="#FFC300",
                                "Stephen Curry"="#FFC300",
                                "Russell Westbrook"="#FF5733",
                                "James Harden" = "#360d2a",
                                "Giannis Antetokounmpo"="#C70039",
                                "Giannis Antetokounmpo"="#C70039",
                                "Nikola Jokic"="#900C3F",
                                "Nikola Jokic"="#900C3F",
                                "Joel Embiid"="#581845",
                                "Nikola Jokic"="#900C3F"
                                ))+
  theme_bw()+
  guides(fill = guide_legend(title = "Jugadores"))+
  labs(title = "Cantidad de Tiros Libre Anotados por los MVP's 2014-2024")
Graficos_1 # Mostrando el Grafico

Datos_estadisticos <- Datos_MVPs_2014_2023%>%
  select(FTA,Player,Season)%>%
  summarize(
    Variable = "Tiros Libres",
    FTA_Promedios = mean(FTA, na.rm = TRUE),
    Desviacion_Estandar = sd(FTA, na.rm = TRUE),
    FTA_Min = min(FTA, na.rm = TRUE),
    FTA_Max = max(FTA, na.rm = TRUE),
  )
kable(Datos_estadisticos, caption= "TABLA DE ESTADISTICAS DE LOS TIROS LIBRES ANOTADOS",digit = 1)
```

**Interpretación de la Gráfica**

Los 2 jugadores con mas tiros libres anotados en la temporada que ganaron el MVP son:

1.  Russell Westbrook (2016-17)

2.  Joel Embiid (2022-23)

Estos son los mayores anotadores de tiros libres entre los MVP's de los últimos 10 años.

**Interpretación de la Tabla**

PROMEDIO: El promedio de los tiros libres de los jugadores ganadores del MVP es de 409,2 puntos

DESVIACIÓN ESTANDAR: La desviación estandar de los tiros libres es de 183,4 puntos, lo cual nos dice que los datos son muy variable.

MáXIMO: El mayor anotador de tiros libres, es con 710 puntos Russell Westbrook (2016-18).

MÍNIMO: El menor anotador de tiros libres, es con 308 puntos Stephen Curry (2014-15).

**2.6. PORCENTAJE DE TIROS LIBRE**

Esta variable nos dice la efectividad de un jugador a la hora de anotar un tiro libre. Veamos que nos dice el gráfico de barras.

```{r echo=FALSE, fig.height=6, fig.width=10,fig.align = "center"}
#Filtrado Por temporada, unicamente desde 2014 hasta 2024
Datos_MVP_2014 <- Data_Frame_NBA %>%
  filter(Season == "2014-15" & Player == "Stephen Curry") 

Datos_MVP_2015 <- Data_Frame_NBA %>%
  filter(Season == "2015-16" & Player == "Stephen Curry")

Datos_MVP_2016 <- Data_Frame_NBA %>%
  filter(Season == "2016-17" & Player == "Russell Westbrook")

Datos_MVP_2017 <- Data_Frame_NBA %>%
  filter(Season == "2017-18" & Player == "James Harden")

Datos_MVP_2018 <- Data_Frame_NBA %>%
  filter(Season == "2018-19" & Player == "Giannis Antetokounmpo")

Datos_MVP_2019 <- Data_Frame_NBA %>%
  filter(Season == "2019-20" & Player == "Giannis Antetokounmpo")
         
Datos_MVP_2020 <- Data_Frame_NBA %>%
  filter(Season == "2020-21" & Player == "Nikola Jokic")

Datos_MVP_2021 <- Data_Frame_NBA %>%
  filter(Season == "2021-22" & Player == "Nikola Jokic")

Datos_MVP_2022 <- Data_Frame_NBA %>%
  filter(Season == "2022-23" & Player == "Joel Embiid")

Datos_MVP_2023 <- Data_Frame_NBA %>%
  filter(Season == "2023-24" & Player == "Nikola Jokic")

#Agrupacion de variables
#bind_rows(): es una fincion en la que puedo agrupar distintos objetos, en este caso las variables que tengo de finidas para cada jugador
Datos_MVPs_2014_2023 <- bind_rows(Datos_MVP_2014,
                                 Datos_MVP_2015,
                                 Datos_MVP_2016,
                                 Datos_MVP_2017,
                                 Datos_MVP_2018,
                                 Datos_MVP_2019,
                                 Datos_MVP_2020,
                                 Datos_MVP_2021,
                                 Datos_MVP_2022,
                                 Datos_MVP_2023
                                 )

#REALIZANDO EL GRAFICO PARA LA COMPARACIÓN DE LOS DATOS                                 
Graficos_1 <- Datos_MVPs_2014_2023%>%
  select(`FT%`,Player,Season)%>%
  ggplot(aes(x=Season, y=`FT%`, fill = Player))+
  geom_bar(stat = "identity")+#GRafico de BARRAS
  geom_text(aes(label = `FT%`), vjust = -0.2, colour = "black")+ #Agregamos la cantidad de asistencios que tuvo un jugador
#Estilizancion de la grafica
   scale_fill_manual(values = c(
                                "Stephen Curry"="#FFC300",
                                "Stephen Curry"="#FFC300",
                                "Russell Westbrook"="#FF5733",
                                "James Harden" = "#360d2a",
                                "Giannis Antetokounmpo"="#C70039",
                                "Giannis Antetokounmpo"="#C70039",
                                "Nikola Jokic"="#900C3F",
                                "Nikola Jokic"="#900C3F",
                                "Joel Embiid"="#581845",
                                "Nikola Jokic"="#900C3F"
                                ))+
  theme_bw()+
  guides(fill = guide_legend(title = "Jugadores"))+
  labs(title = "Efectividad de Tiros Libre de los MVP's 2014-2024")
Graficos_1 # Mostrando el Grafico

Datos_estadisticos <- Datos_MVPs_2014_2023%>%
  select(`FT%`,Player,Season)%>%
  summarize(
    Variable = "%Tiros Libres",
    FTA_Promedios = mean(`FT%`, na.rm = TRUE),
    Desviacion_Estandar = sd(`FT%`, na.rm = TRUE),
    FT_Min = min(`FT%`, na.rm = TRUE),
    FT_Max = max(`FT%`, na.rm = TRUE),
  )
kable(Datos_estadisticos, caption= "TABLA DE ESTADISTICAS EFECTIVIDAD DE TIROS LIBRES",digit = 1)
```

**Interpretación de la Gráfica**

Los 2 jugadores con mayor efectividad de tiros libres en la temporada que ganaron el MVP son:

1.  Stephen Curry (2014-15)

2.  Stephen Curry (2015-16)

Curry posee el mejor porcentaje a la hora de realizar tiros libre de entre todos los MVP's de los últimos 10 años.

**Interpretación de la Tabla**

PROMEDIO: El promedio de la efectividad en los tiros libre de los jugadores ganadores del MVP es de un 82,4%. Esto nos demuestra que en general, los ganadores de dicho galardón poseen un alto porcentaje en tiros libres.

DESVIACIÓN ESTANDAR: La desviación estandar de la efectividad de los tiros libres anotados es de 8,5 puntos, lo cual nos dice que los datos no son muy variables.

MAXIMO: El anotador con el mejor porcentaje de tiros libres, es con 91,4% de acierto Stephen Curry (2014-15).

MINIMO: El anotador con el peor de tiros libres, es con 63,3% de acierto, Giannis Antetokounmpo (2019-20).

**2.7. PORCENTAJE DE TIROs DE CAMPO**

Este dato nos proporciona la efectividad que tiene un jugador a la hora de tirar, ya sea de 3 o de 2 puntos. Usaremos el gráfico de barras para visualizar los datos.

```{r echo=FALSE, fig.height=6, fig.width=10,fig.align = "center"}
#Filtrado Por temporada, unicamente desde 2014 hasta 2024
Datos_MVP_2014 <- Data_Frame_NBA %>%
  filter(Season == "2014-15" & Player == "Stephen Curry")

Datos_MVP_2015 <- Data_Frame_NBA %>%
  filter(Season == "2015-16" & Player == "Stephen Curry")

Datos_MVP_2016 <- Data_Frame_NBA %>%
  filter(Season == "2016-17" & Player == "Russell Westbrook")

Datos_MVP_2017 <- Data_Frame_NBA %>%
  filter(Season == "2017-18" & Player == "James Harden")

Datos_MVP_2018 <- Data_Frame_NBA %>%
  filter(Season == "2018-19" & Player == "Giannis Antetokounmpo")

Datos_MVP_2019 <- Data_Frame_NBA %>%
  filter(Season == "2019-20" & Player == "Giannis Antetokounmpo")
         
Datos_MVP_2020 <- Data_Frame_NBA %>%
  filter(Season == "2020-21" & Player == "Nikola Jokic")

Datos_MVP_2021 <- Data_Frame_NBA %>%
  filter(Season == "2021-22" & Player == "Nikola Jokic")

Datos_MVP_2022 <- Data_Frame_NBA %>%
  filter(Season == "2022-23" & Player == "Joel Embiid")

Datos_MVP_2023 <- Data_Frame_NBA %>%
  filter(Season == "2023-24" & Player == "Nikola Jokic")

#Agrupacion de variables
#bind_rows(): es una fincion en la que puedo agrupar distintos objetos, en este caso las variables que tengo de finidas para cada jugador
Datos_MVPs_2014_2023 <- bind_rows(Datos_MVP_2014,
                                 Datos_MVP_2015,
                                 Datos_MVP_2016,
                                 Datos_MVP_2017,
                                 Datos_MVP_2018,
                                 Datos_MVP_2019,
                                 Datos_MVP_2020,
                                 Datos_MVP_2021,
                                 Datos_MVP_2022,
                                 Datos_MVP_2023
                                 )

#REALIZANDO EL GRAFICO PARA LA COMPARACIÓN DE LOS DATOS                                 
Graficos_1 <- Datos_MVPs_2014_2023%>%
  select(`FG%`,Player,Season)%>%
  ggplot(aes(x=Season, y=`FG%`, fill = Player))+
  geom_bar(stat = "identity")+#GRafico de BARRAS
  geom_text(aes(label = `FG%`), vjust = -0.2, colour = "black")+ #Agregamos la cantidad de asistencios que tuvo un jugador
#Estilizancion de la grafica
   scale_fill_manual(values = c(
                                "Stephen Curry"="#FFC300",
                                "Stephen Curry"="#FFC300",
                                "Russell Westbrook"="#FF5733",
                                "James Harden" = "#360d2a",
                                "Giannis Antetokounmpo"="#C70039",
                                "Giannis Antetokounmpo"="#C70039",
                                "Nikola Jokic"="#900C3F",
                                "Nikola Jokic"="#900C3F",
                                "Joel Embiid"="#581845",
                                "Nikola Jokic"="#900C3F"
                                ))+
  theme_bw()+
  guides(fill = guide_legend(title = "Jugadores"))+
  labs(title = "Efectividad de tiro de los MVP's 2014-2024")
Graficos_1 # Mostrando el Grafico

Datos_estadisticos <- Datos_MVPs_2014_2023%>%
  select(`FG%`,Player,Season)%>%
  summarize(
    Variable = "%Tiros Libres",
    FG_Promedios = mean(`FG%`, na.rm = TRUE),
    Desviacion_Estandar = sd(`FG%`, na.rm = TRUE),
    FG_Min = min(`FG%`, na.rm = TRUE),
    FG_Max = max(`FG%`, na.rm = TRUE),
  )
kable(Datos_estadisticos, caption= "TABLA DE ESTADISTICAS EFECTIVIDAD DE TIROS",digit = 1)
```

**Interpretación de la Gráfica**

Los 2 jugadores con mayor efectividad en tiros de campo en la temporada en que ganaron el MVP son:

1.  Nikola Jokic (2021-22).

2.  Nikola Jokic (2023-24).

Nikola Jokic posee la mayor efectividad en tiros de campo durante dos temporadas entre los MVP's de los últimos 10 años.

**Interpretación de la Tabla**

PROMEDIO: El promedio de la efectividad en los tiros de los jugadores ganadores del MVP es de 52,8%

DESVIACIÓN ESTANDAR: La desviación estandar de la efectividad de los tiros es de 5,8% puntos, lo cual nos dice que los datos no son muy variables.

MáXIMO: El anotador con la mayor efectividad de tiros de campo, es con 58,3% de acierto, Nikola Jokic en dos tempordas (2021-22 y 2023-24).

MíNIMO: El anotador con menor efectividad en tiros de campo, es con 42,5% puntos, Russell Westbrook (2016-17).

## 2.8. CONCLUSIÓN

Luego de realizar esta investigación, llegamos a la conclusión de que el mejor jugador ofensivo de entre estos 10 MVP's, es Stephen Curry. Ya no solo aparece entre los mejores 2 en casi todas las categorias de tiro, si no que también es el de mejores estadísticas en general. Apareciendo dentro del podio en porcentaje de tiros de 3, tiros libres, asistencias y con un buen porcentaje en tiros de campo. Definitivamente el no solo es el mayor anotador de tiros de 3, sino que es también ofensivamene muy completo, pudiendo realizar muchos puntos y tambien reparitr juego a sus demás compañeros.

## 3. ESTADÍSTICAS DEFENSIVAS

En esta sección estudiaremos las características defensivas de los MVP's en las temporadas 2014-2015 hasta la 2023-2024 para saber quien es el mejor jugador defensivo. Para saber esto, tomaremos a los mejores 2 jugadores de cada categoria y veremos quién es el que más veces está en esos puestos. Los criterios que usaremos para saber quien es el mejor jugador defensivo son:

1.Tapones

2.Robos

3.Rebotes Defensivos

**3.1. TAPONES**

Es una acción que ocurre cuando un jugador evita la canasta al tocar el balón antes de que llegue a la altura máxima de la parabola que realiza el balón al ser lanzado.

```{r echo=FALSE, fig.height=6, fig.width=10,fig.align = "center"}
#Filtrado Por temporada, unicamente desde 2014 hasta 2024
Datos_MVP_2014 <- Data_Frame_NBA %>%
  filter(Season == "2014-15" & Player == "Stephen Curry")  

Datos_MVP_2015 <- Data_Frame_NBA %>%
  filter(Season == "2015-16" & Player == "Stephen Curry")

Datos_MVP_2016 <- Data_Frame_NBA %>%
  filter(Season == "2016-17" & Player == "Russell Westbrook")

Datos_MVP_2017 <- Data_Frame_NBA %>%
  filter(Season == "2017-18" & Player == "James Harden")

Datos_MVP_2018 <- Data_Frame_NBA %>%
  filter(Season == "2018-19" & Player == "Giannis Antetokounmpo")

Datos_MVP_2019 <- Data_Frame_NBA %>%
  filter(Season == "2019-20" & Player == "Giannis Antetokounmpo")
         
Datos_MVP_2020 <- Data_Frame_NBA %>%
  filter(Season == "2020-21" & Player == "Nikola Jokic")

Datos_MVP_2021 <- Data_Frame_NBA %>%
  filter(Season == "2021-22" & Player == "Nikola Jokic")

Datos_MVP_2022 <- Data_Frame_NBA %>%
  filter(Season == "2022-23" & Player == "Joel Embiid")

Datos_MVP_2023 <- Data_Frame_NBA %>%
  filter(Season == "2023-24" & Player == "Nikola Jokic")

#Agrupacion de variables
#bind_rows(): es una fincion en la que puedo agrupar distintos objetos, en este caso las variables que tengo de finidas para cada jugador
Datos_MVPs_2014_2023 <- bind_rows(Datos_MVP_2014,
                                 Datos_MVP_2015,
                                 Datos_MVP_2016,
                                 Datos_MVP_2017,
                                 Datos_MVP_2018,
                                 Datos_MVP_2019,
                                 Datos_MVP_2020,
                                 Datos_MVP_2021,
                                 Datos_MVP_2022,
                                 Datos_MVP_2023
                                 )

#REALIZANDO EL GRAFICO PARA LA COMPARACIÓN DE LOS DATOS                                 
Graficos_1 <- Datos_MVPs_2014_2023%>%
  select(BLK,Player,Season)%>%
  ggplot(aes(x=Season, y=BLK, fill = Player))+
  geom_bar(stat = "identity")+#GRafico de BARRAS
  geom_text(aes(label = BLK), vjust = -0.2, colour = "black")+ #Agregamos la cantidad de asistencios que tuvo un jugador
#Estilizancion de la grafica
   scale_fill_manual(values = c(
                                "Stephen Curry"="#FFC300",
                                "Stephen Curry"="#FFC300",
                                "Russell Westbrook"="#FF5733",
                                "James Harden" = "#360d2a",
                                "Giannis Antetokounmpo"="#C70039",
                                "Giannis Antetokounmpo"="#C70039",
                                "Nikola Jokic"="#900C3F",
                                "Nikola Jokic"="#900C3F",
                                "Joel Embiid"="#581845",
                                "Nikola Jokic"="#900C3F"
                                ))+
  theme_bw()+
  guides(fill = guide_legend(title = "Jugadores"))+
  labs(title = "Tapones de los MVP's 2014-2024")
Graficos_1 # Mostrando el Grafico

Datos_estadisticos <- Datos_MVPs_2014_2023%>%
  select(BLK,Player,Season)%>%
  summarize(
    Variable = "Tapones",
    FG_Promedios = mean(BLK, na.rm = TRUE),
    Desviacion_Estandar = sd(BLK, na.rm = TRUE),
    FG_Min = min(BLK, na.rm = TRUE),
    FG_Max = max(BLK, na.rm = TRUE),
  )
kable(Datos_estadisticos, caption= "TABLA DE ESTADISTICAS DE LOS TAPONES",digit = 1)
```

**Interpretación de la Gráfica**

Los 2 jugadores con mayor cantidad de tapones en la temporada que ganaron el MVP son:

1. Joel Embiid (2022-23).

2. Giannis Antetokounmpo (2018-19).

Embiid y Antetokounmpo poseen la mayor cantidad de bloqueos de los MVP's de los últimos 10 años.

**Interpretación de la Tabla**

PROMEDIO: El promedio de tapones de los jugadores ganadores del MVP es de 57,9 tapones.

DESVIACIÓN ESTANDAR: La desviación estandar de los tapones es de 23,3 tapones, lo cual nos dice que los datos no son muy variable.

MáXIMO: El jugador con más tapones por temporada, es con 112 tapones, Joel Embiid (2022-23).

MINIMO: El menor jugador con tapones por temporada, es con 15 tapones, Stephen Curry (2015-16).

**3.2. ROBOS**

Ocurre cuando un jugador le quita la posesión de balón a otro en cualquier circunstancia del partido

```{r echo=FALSE, fig.height=6, fig.width=10,fig.align = "center"}
#Filtrado Por temporada, unicamente desde 2014 hasta 2024
Datos_MVP_2014 <- Data_Frame_NBA %>%
  filter(Season == "2014-15" & Player == "Stephen Curry") 

Datos_MVP_2015 <- Data_Frame_NBA %>%
  filter(Season == "2015-16" & Player == "Stephen Curry")

Datos_MVP_2016 <- Data_Frame_NBA %>%
  filter(Season == "2016-17" & Player == "Russell Westbrook")

Datos_MVP_2017 <- Data_Frame_NBA %>%
  filter(Season == "2017-18" & Player == "James Harden")

Datos_MVP_2018 <- Data_Frame_NBA %>%
  filter(Season == "2018-19" & Player == "Giannis Antetokounmpo")

Datos_MVP_2019 <- Data_Frame_NBA %>%
  filter(Season == "2019-20" & Player == "Giannis Antetokounmpo")
         
Datos_MVP_2020 <- Data_Frame_NBA %>%
  filter(Season == "2020-21" & Player == "Nikola Jokic")

Datos_MVP_2021 <- Data_Frame_NBA %>%
  filter(Season == "2021-22" & Player == "Nikola Jokic")

Datos_MVP_2022 <- Data_Frame_NBA %>%
  filter(Season == "2022-23" & Player == "Joel Embiid")

Datos_MVP_2023 <- Data_Frame_NBA %>%
  filter(Season == "2023-24" & Player == "Nikola Jokic")

#Agrupacion de variables
#bind_rows(): es una fincion en la que puedo agrupar distintos objetos, en este caso las variables que tengo de finidas para cada jugador
Datos_MVPs_2014_2023 <- bind_rows(Datos_MVP_2014,
                                 Datos_MVP_2015,
                                 Datos_MVP_2016,
                                 Datos_MVP_2017,
                                 Datos_MVP_2018,
                                 Datos_MVP_2019,
                                 Datos_MVP_2020,
                                 Datos_MVP_2021,
                                 Datos_MVP_2022,
                                 Datos_MVP_2023
                                 )

#REALIZANDO EL GRAFICO PARA LA COMPARACIÓN DE LOS DATOS                                 
Graficos_1 <- Datos_MVPs_2014_2023%>%
  select(STL,Player,Season)%>%
  ggplot(aes(x=Season, y=STL, fill = Player))+
  geom_bar(stat = "identity")+#GRafico de BARRAS
  geom_text(aes(label = STL), vjust = -0.2, colour = "black")+ #Agregamos la cantidad de asistencios que tuvo un jugador
#Estilizancion de la grafica
   scale_fill_manual(values = c(
                                "Stephen Curry"="#FFC300",
                                "Stephen Curry"="#FFC300",
                                "Russell Westbrook"="#FF5733",
                                "James Harden" = "#360d2a",
                                "Giannis Antetokounmpo"="#C70039",
                                "Giannis Antetokounmpo"="#C70039",
                                "Nikola Jokic"="#900C3F",
                                "Nikola Jokic"="#900C3F",
                                "Joel Embiid"="#581845",
                                "Nikola Jokic"="#900C3F"
                                ))+
  theme_bw()+
  guides(fill = guide_legend(title = "Jugadores"))+
  labs(title = "Robos de los MVP's 2014-2024")
Graficos_1 # Mostrando el Grafico

Datos_estadisticos <- Datos_MVPs_2014_2023%>%
  select(STL,Player,Season)%>%
  summarize(
    Variable = "Robos",
    STL_Promedios = mean(STL, na.rm = TRUE),
    Desviacion_Estandar = sd(STL, na.rm = TRUE),
    STL_Min = min(STL, na.rm = TRUE),
    STL_Max = max(STL, na.rm = TRUE),
  )
kable(Datos_estadisticos, caption= "TABLA DE ESTADISTICAS DE ROBOS",digit = 1)
```

**Interpretación de la Gráfica**

Los 2 jugadores con mayor cantidad de robos en la temporada que ganaron el MVP son:

1.  Stephen Curry (2015-16).
2.  Stephen Curry (2014-15).

Curry es el jugador con más robos en una temporada de entre los MVP's de los últimos 10 años.

**Interpretación de la Tabla**

PROMEDIO: El promedio de robos de los jugadores ganadores del MVP es de 112,1 robos

DESVIACIÓN ESTANDAR: La desviación estandar de los robos es de 36,3 robos, lo cual nos dice que los datos son muy variables.

MáXIMO: El jugador con la mayor cantidad de robos, es con 169 robos en una temporada, Stephen Curry (2015-16).

MíNIMO: El jugador con la menor cantidad de robos, es con 61 robos en una temporada, Joel Embiid (2023-24).

**3.3. REBOTES DEFENSIVOS**

Los rebotes defensivos son las recuperaciones del balón que se producen cuando el equipo contrario falla un tiro y éste rebota. Observemos con un gráfico de barras como actúan esos datos.

```{r echo=FALSE, fig.height=6, fig.width=10,fig.align = "center"}
#Filtrado Por temporada, unicamente desde 2014 hasta 2024
Datos_MVP_2014 <- Data_Frame_NBA %>%
  filter(Season == "2014-15" & Player == "Stephen Curry")  

Datos_MVP_2015 <- Data_Frame_NBA %>%
  filter(Season == "2015-16" & Player == "Stephen Curry")

Datos_MVP_2016 <- Data_Frame_NBA %>%
  filter(Season == "2016-17" & Player == "Russell Westbrook")

Datos_MVP_2017 <- Data_Frame_NBA %>%
  filter(Season == "2017-18" & Player == "James Harden")

Datos_MVP_2018 <- Data_Frame_NBA %>%
  filter(Season == "2018-19" & Player == "Giannis Antetokounmpo")

Datos_MVP_2019 <- Data_Frame_NBA %>%
  filter(Season == "2019-20" & Player == "Giannis Antetokounmpo")
         
Datos_MVP_2020 <- Data_Frame_NBA %>%
  filter(Season == "2020-21" & Player == "Nikola Jokic")

Datos_MVP_2021 <- Data_Frame_NBA %>%
  filter(Season == "2021-22" & Player == "Nikola Jokic")

Datos_MVP_2022 <- Data_Frame_NBA %>%
  filter(Season == "2022-23" & Player == "Joel Embiid")

Datos_MVP_2023 <- Data_Frame_NBA %>%
  filter(Season == "2023-24" & Player == "Nikola Jokic")

#Agrupacion de variables
#bind_rows(): es una fincion en la que puedo agrupar distintos objetos, en este caso las variables que tengo de finidas para cada jugador
Datos_MVPs_2014_2023 <- bind_rows(Datos_MVP_2014,
                                 Datos_MVP_2015,
                                 Datos_MVP_2016,
                                 Datos_MVP_2017,
                                 Datos_MVP_2018,
                                 Datos_MVP_2019,
                                 Datos_MVP_2020,
                                 Datos_MVP_2021,
                                 Datos_MVP_2022,
                                 Datos_MVP_2023
                                 )

#REALIZANDO EL GRAFICO PARA LA COMPARACIÓN DE LOS DATOS                                 
Graficos_1 <- Datos_MVPs_2014_2023%>%
  select(DREB,Player,Season)%>%
  ggplot(aes(x=Season, y=DREB, fill = Player))+
  geom_bar(stat = "identity")+#GRafico de BARRAS
  geom_text(aes(label = DREB), vjust = -0.2, colour = "black")+ #Agregamos la cantidad de asistencios que tuvo un jugador
#Estilizancion de la grafica
   scale_fill_manual(values = c(
                                "Stephen Curry"="#FFC300",
                                "Stephen Curry"="#FFC300",
                                "Russell Westbrook"="#FF5733",
                                "James Harden" = "#360d2a",
                                "Giannis Antetokounmpo"="#C70039",
                                "Giannis Antetokounmpo"="#C70039",
                                "Nikola Jokic"="#900C3F",
                                "Nikola Jokic"="#900C3F",
                                "Joel Embiid"="#581845",
                                "Nikola Jokic"="#900C3F"
                                ))+
  theme_bw()+
  guides(fill = guide_legend(title = "Jugadores"))+
  labs(title = "rebotes Defensivos de los MVP's 2014-2024")
Graficos_1 # Mostrando el Grafico

Datos_estadisticos <- Datos_MVPs_2014_2023%>%
  select(DREB,Player,Season)%>%
  summarize(
    Variable = "Rebotes Defensivos",
    DREB_Promedios = mean(DREB, na.rm = TRUE),
    Desviacion_Estandar = sd(DREB, na.rm = TRUE),
   DREB_Min = min(DREB, na.rm = TRUE),
    DREB_Max = max(DREB, na.rm = TRUE),
  )
kable(Datos_estadisticos, caption= "TABLA DE ESTADISTICAS DE LOS REBOTES DEFENSIVOS",digit = 1)
```

**Interpretación de la Gráfica**

Los 2 jugadores con la mayor cantidad de rebotes defensivos en la temporada que ganaron el MVP son:

1.  Nikola Jokic (2021-22).
2.  Nikola Jokic (2023-24).

Jokic es el jugador con la mayor cantidad de rebotes defensivos de entre los MVP's de los últimos 10 años.

**Interpretación de la Tabla**

PROMEDIO: El promedio de los rebotes defensivos de los jugadores ganadores del MVP es de 587,5 rebotes

DESVIACIÓN ESTANDAR: La desviación estandar de los rebotes defensivos es de 193,8 rebotes, lo cual nos dice que los datos son muy variables.

MáXIMO: El jugador con más rebotes defensivos, es con 813 rebotes, Nikola Jokic (2021-22).

MINIMO: El jugador con menos rebotes defensivos, es con 285 rebotes, Stephen Curry (2014-15).

**PORCENTAJE DE REBOTES**
```{r echo=FALSE, fig.height=6, fig.width=10,fig.align = "center"}
#Filtrado Por temporada, unicamente desde 2014 hasta 2024
Datos_MVP_2014 <- Data_Frame_NBA %>%
  filter(Season == "2014-15" & Player == "Stephen Curry")  

Datos_MVP_2015 <- Data_Frame_NBA %>%
  filter(Season == "2015-16" & Player == "Stephen Curry")

Datos_MVP_2016 <- Data_Frame_NBA %>%
  filter(Season == "2016-17" & Player == "Russell Westbrook")

Datos_MVP_2017 <- Data_Frame_NBA %>%
  filter(Season == "2017-18" & Player == "James Harden")

Datos_MVP_2018 <- Data_Frame_NBA %>%
  filter(Season == "2018-19" & Player == "Giannis Antetokounmpo")

Datos_MVP_2019 <- Data_Frame_NBA %>%
  filter(Season == "2019-20" & Player == "Giannis Antetokounmpo")
         
Datos_MVP_2020 <- Data_Frame_NBA %>%
  filter(Season == "2020-21" & Player == "Nikola Jokic")

Datos_MVP_2021 <- Data_Frame_NBA %>%
  filter(Season == "2021-22" & Player == "Nikola Jokic")

Datos_MVP_2022 <- Data_Frame_NBA %>%
  filter(Season == "2022-23" & Player == "Joel Embiid")

Datos_MVP_2023 <- Data_Frame_NBA %>%
  filter(Season == "2023-24" & Player == "Nikola Jokic")

#Agrupacion de variables
#bind_rows(): es una fincion en la que puedo agrupar distintos objetos, en este caso las variables que tengo de finidas para cada jugador
Datos_MVPs_2014_2023 <- bind_rows(Datos_MVP_2014,
                                 Datos_MVP_2015,
                                 Datos_MVP_2016,
                                 Datos_MVP_2017,
                                 Datos_MVP_2018,
                                 Datos_MVP_2019,
                                 Datos_MVP_2020,
                                 Datos_MVP_2021,
                                 Datos_MVP_2022,
                                 Datos_MVP_2023
                                 )

#REALIZANDO EL GRAFICO PARA LA COMPARACIÓN DE LOS DATOS                                 
Graficos_1 <- Datos_MVPs_2014_2023%>%
  select(`DREB%`,Player,Season)%>%
  ggplot(aes(x=Season, y=`DREB%`, fill = Player))+
  geom_bar(stat = "identity")+#GRafico de BARRAS
  geom_text(aes(label = `DREB%`), vjust = -0.2, colour = "black")+ #Agregamos la cantidad de asistencios que tuvo un jugador
#Estilizancion de la grafica
   scale_fill_manual(values = c(
                                "Stephen Curry"="#FFC300",
                                "Stephen Curry"="#FFC300",
                                "Russell Westbrook"="#FF5733",
                                "James Harden" = "#360d2a",
                                "Giannis Antetokounmpo"="#C70039",
                                "Giannis Antetokounmpo"="#C70039",
                                "Nikola Jokic"="#900C3F",
                                "Nikola Jokic"="#900C3F",
                                "Joel Embiid"="#581845",
                                "Nikola Jokic"="#900C3F"
                                ))+
  theme_bw()+
  guides(fill = guide_legend(title = "Jugadores"))+
  labs(title = "rebotes Defensivos de los MVP's 2014-2024")
Graficos_1 # Mostrando el Grafico

Datos_estadisticos <- Datos_MVPs_2014_2023%>%
  select(`DREB%`,Player,Season)%>%
  summarize(
    Variable = "Rebotes Defensivos",
    DREB_Promedios = mean(`DREB%`, na.rm = TRUE),
    Desviacion_Estandar = sd(`DREB%`, na.rm = TRUE),
   DREB_Min = min(`DREB%`, na.rm = TRUE),
    DREB_Max = max(`DREB%`, na.rm = TRUE),
  )
kable(Datos_estadisticos, caption= "TABLA DE ESTADISTICAS DE LOS REBOTES DEFENSIVOS",digit = 1)
```
**Interpretación de la Gráfica**

Los 2 jugadores con el mayor porcentaje de rebotes defensivos en la temporada que ganaron el MVP son:

1.  Nikola Jokic (2021-22).
2.  Giannis Antetokounmpo (2019-20).

Estos son los jugadores con el mayor porcentaje de rebotes defensivos entre los MVP's de los últimos 10 años.

**Interpretación de la Tabla**

PROMEDIO: El promedio de los rebotes defensivos de los jugadores ganadores del MVP es de 22,5%.

DESVIACIÓN ESTANDAR: La desviación estandar de los rebotes defensivos es de 7,8%, lo cual nos dice que los datos no son muy variables.

MáXIMO: El jugador con el mayor porcentaje de rebotes defensivos, es con un 31,3% de rebotes defensivos, Nikola Jokic (2021-22).

MíNIMO: El jugador con el menor porcentaje de rebotes defensivos, es con 10% de rebotes defensivos, Stephen Curry (2014-15).

## 3.4. CONCLUSIÓN

Podemos decir, que el mejor jugador defensivo es Nikola Jokic este jugador esta entre los mejores 2 en la mayoría de categorias, lo cual lo hace el mejor jugador defensivo entre los MVP's.

## 4. CONCLUSIÓN GENERAL



